臺灣新北地方法院刑事判決
                                    110年度訴字第308號
                                    111年度訴緝字第17號
                                    111年度訴緝字第18號
                                    111年度訴緝字第19號
                                    111年度金訴字第358號
公  訴  人  臺灣新北地方檢察署檢察官
被      告  朱慧靜




                    現另案於法務部矯正署臺北監獄臺北女子分監執行中
選任辯護人  廖智偉律師（法律扶助）
案由欄：
一、上列被告因詐欺等案件，經檢察官提起公訴（109 年度偵字
    第20022 號、偵字第26821 號、偵字第28242 號、少連偵字
    第319 號、少連偵字第384 號、少連偵字第419號，下稱甲
    起訴書，為本訴之110年度訴字第305號，後被告通緝到案改
    分111年度訴緝字第17號，見本判決附表一至三）。
二、歷次追加起訴：
  ㈠109年度偵字第41581號（下稱乙追加起訴書暨併案意旨書A，
    對應110年度訴字第308號），見本判決附表四。
  ㈡110年度偵字第1614號（下稱丙追加起訴書，對應110年度訴
    字第309號，後改分111年度訴緝字第18號），見本判決附表
    五。
  ㈢109年度少連偵字第359號、少連偵字第416號、109年度偵字
    第35456號（下稱丁追加起訴書，對應110年度訴字第311號
    ，後改分111年度訴緝字第19號），見本判決附表六。
  ㈣109年度偵字第23813號、29483號（下稱戊追加起訴書，對應
    111年度金訴字第358號），見本判決附表七。
三、移送併案：
  ㈠併辦意旨書A，對應本案判決附表三。
  ㈡臺灣臺北地方檢察署檢察官109年度少連偵字第234號併辦意
    旨書（下稱併辦意旨書B）、臺灣新北地方檢察署檢察官109
    年度少連偵字第375號併辦意旨書（下稱併案意旨書C），對
    應本判決附表六。
四、被告於本院準備程序進行中就被訴事實為有罪之陳述，經合
    議庭裁定由受命法官獨任進行簡式審判程序，判決如下：  
　　主   文
一、戊○○犯如附表一至七主文欄所示之罪，各處如附表一至七主
    文欄所示之刑及沒收。
二、扣案如附表八編號10之現金沒收；未扣案如附表二至五、附
    表六編號1-9、13-21、23-28、附表七「犯罪所得」欄所示
    戊○○各次犯罪所得均沒收，於全部或一部不能沒收或不宜執
    行沒收時，追徵其價額。
三、戊○○所處有期徒刑部分，應執行有期徒刑4年4月。
    事  實
一、戊○○、巳○○、林聖貿（李、林2人業由本院判決）自民國109
    年5月起加入楊君正（通緝中）之詐欺集團，而與楊君正、
    「賤兔」等真實姓名年籍不詳之成年詐欺集團成員，共同意
    圖為自己不法之所有，基於3人以上共同詐欺取財之犯意聯
    絡，戊○○、巳○○、林聖貿3人為一組，戊○○持用如附表八編
    號9所示手機為聯絡工具，先由詐欺集團成員以如附表一所
    示手法，使附表一所示帳戶持有人陷於錯誤，分別於如附表
    一所示時間，將如附表一所示帳戶資料寄出，戊○○再依「賤
    兔」指示，由林聖貿駕車搭載戊○○、巳○○前往，巳○○負責在
    場把風，戊○○於如附表一所示時間、地點，領取如附表一所
    示詐得之人頭帳戶資料（其中如附表一編號1、附表一編號2
    、②之人頭帳戶有作為提領附表二詐欺款項使用）。
二、戊○○另與巳○○、林聖貿、林弘傑（巳○○、林聖貿、林弘傑部
    分業由本院另行判決）、楊君正、「賤兔」等真實姓名年籍
    不詳之成年詐欺集團成員，基於3人以上共同詐欺取財及洗
    錢之犯意聯絡，先由該組織成員以如附表二、三所示手法，
    使附表二、三所示民眾陷於錯誤，分別於如附表二、三所示
    時間，匯入各編號所示金額至各該編號所示人頭帳戶內，再
    由戊○○持用如附表八編號9所示手機（109年5月26日以前之
    聯絡工具）或不詳門號手機（109年5月26日以後）為聯絡工
    具，另使用如附表九編號13、14所示電腦設備作為測試、操
    作人頭帳戶提款卡之工具（109年5月26日以前），與巳○○、
    林聖貿3人為一組，受「賤兔」指示，依附表二、三「各被
    告參與之角色」欄所示分工方式前往提領被害人遭詐騙款項
    ，所得款項再由林聖貿依「賤兔」指示，於新北市泰山區麥
    當勞、貴子公園等公共廁所內，交付給前來接應之林弘傑（
    俗稱收水），以此方式掩飾、隱匿詐欺款項之去向，林聖貿
    再將擔任車手報酬經由戊○○交給楊君正結算，戊○○、巳○○及
    林聖貿3人再平分自楊君正處取得之經手詐欺款項8％為報酬
    （戊○○各次犯罪所得，詳如附表二、三「犯罪所得」欄所載
    ）。
三、戊○○另與巳○○、林聖貿（巳○○就附表四部分、林聖貿就附表
    四、五部分未據起訴，其餘均已由本院判決）、楊君正、「
    賤兔」等真實姓名年籍不詳之成年詐欺集團成員，基於3人
    以上共同詐欺取財及洗錢之犯意聯絡，先由該詐欺集團成員
    以如附表四至七所示手法，使如附表四至七所示民眾陷於錯
    誤，分別於如附表四至七所示時間，匯入各編號所示金額至
    各該編號所示人頭帳戶內，再由戊○○使用如附表八編號9、
    附表九編號13、14所示工具（109年5月26日以前），與巳○○
    、林聖貿3人為一組，受「賤兔」指示，依附表四至七「各
    被告參與之角色」欄所示分工方式前往提領，其中如附表四
    、附表五、附表六編號1-9、13-21、23-28、附表七所示領
    得之詐騙款項再透過林聖貿轉交給前來接應之詐欺集團成員
    ，以此方式掩飾、隱匿詐欺款項之去向，戊○○則分得詳如附
    表四、附表五、附表六編號1-9、13-21、23-28、附表七所
    示「犯罪所得」欄所載之報酬。另戊○○、巳○○及林聖貿依指
    示前往提領如附表六編號10-12、22所示被害人匯入人頭帳
    戶之遭詐騙款項（詐欺已既遂）時，因上開帳戶經即時通報
    列為警示帳戶，並圈存款項，而未能將此部分款項領出，致
    未能成功製造此部分金流斷點而洗錢未遂。
四、案經如附表一至七所示各被害人報警後，由臺灣新北地方檢
    察署檢察官偵查起訴、追加起訴、移送併案及臺灣臺北地方
    檢察署檢察官移送併案。
    理  由
壹、得心證之理由：
一、訊據被告戊○○於警詢、偵查及本院準備程序、審理中均坦承
    上揭事實不諱，並有下列補強證據可以佐證：
　㈠證人即共同被告巳○○、林聖貿於警詢、偵查中證述與被告戊○○一同擔任取款車手及分工之過程。
　㈡證人即共同被告林弘傑於警詢、偵查中證述參與附表二、三
    向林聖貿收取詐欺款項（收水）之過程。
　㈢證人即共同被告楊君正於偵查中證述邀被告戊○○、共同被告
    巳○○、林聖貿加入詐欺集團，被告戊○○擔任車手，被告巳○○
    為把風，被告林聖貿負責將詐欺款項交給前來收水之集團成
    員，詐欺集團成員透過通訊軟體群組傳達提款指令，自己再
    分配報酬給戊○○、巳○○、林聖貿3人之過程。
　㈣共同被告林聖貿於109年5月25、26日於貴子公園交付詐欺款
    項給共同被告林弘傑之監視錄影畫面（偵字第28242號卷第1
    69-190頁）。
　㈤警方自如附表十一編號22所示被告林聖貿手機內發現共同被
    告戊○○、被告巳○○、林聖貿與詐欺集團成員聯繫提領詐欺款
    項事宜之對話紀錄，製有手機對話紀錄蒐證翻拍照片1份（
    少連偵字第384號卷第269-315頁）。
　㈥如附表一至七所示各該被害人遭詐騙，而經各該編號詐欺組
    織成員車手分工領取人頭帳戶資料、提領詐欺款項、收取水
    錢之過程（附表六編號10-12、22部分之遭詐騙款項因即時
    凍結而未提領成功），有如附表一至七「證據資料」欄所示
    證據可以佐證。
　㈦被告戊○○、共同被告巳○○、林聖貿遭警方扣得如附表八至十
    一所示之物，有附表八至十一所示卷證出處欄資料可證，另
    有扣案物照片可佐（偵字第20022號卷第181-187頁）。
二、綜上，足認被告戊○○自白與事實相符，可以採信，被告上開
    犯行可以認定，應依法論科。
貳、論罪科刑之法律適用：
一、論罪：
  ㈠洗錢防制法所稱洗錢，指下列行為：一、意圖掩飾或隱匿特
    定犯罪所得來源，或使他人逃避刑事追訴，而移轉或變更特
    定犯罪所得。二、掩飾或隱匿特定犯罪所得之本質、來源、
    去向、所在、所有權、處分權或其他權益者。三、收受、持
    有或使用他人之特定犯罪所得，洗錢防制法第2條定有明文
    。故行為人如有上揭各款所列洗錢行為者，即成立同法第14
    條第1項之洗錢罪。從而，倘詐欺集團向被害人施用詐術後
    ，為隱匿其詐欺所得財物之去向，而令被害人將其款項轉入
    該集團所持有、使用之人頭帳戶，並由該集團所屬之車手前
    往提領詐欺所得款項得逞，如能證明該帳戶內之資金係本案
    詐欺之特定犯罪所得，即已該當於洗錢防制法第14條第1項
    之洗錢罪（最高法院108年度台上字第1744號判決意旨參照
    ）。本案被告戊○○參與實行之3人以上共同詐欺取財罪，為
    洗錢防制法第3條第1款所稱之特定犯罪，觀其犯罪手法，係
    由詐欺集團成員施以詐術，欺騙被害人轉匯款項至指定帳戶
    ，由被告戊○○與共同被告巳○○、林聖貿3人1組前往提領，再
    將附表二、三贓款透過共同被告林弘傑轉交上手，其餘款項
    則交付給不詳之集團成員，藉此製造金流斷點，使司法機關
    難以溯源追查犯罪所得之蹤跡與後續犯罪所得持有者，以達
    掩飾及隱匿特定犯罪所得去向及所在之目的，自屬洗錢行為
    。其中附表二至五、附表六編號1-9、13-21、23-28、附表
    七均成功提領贓款，而生掩飾及隱匿特定犯罪所得去向及所
    在之結果，均屬既遂；至於附表六編號10-12、22部分，被
    害人匯入款項後，經主管機關及時列為警示帳戶而予圈存，
    致未能成功提領以製造金流斷點，仍應論以洗錢未遂。
  ㈡核被告戊○○就附表一領取遭詐騙人頭帳戶資料之行為，均係
    犯刑法第339條之4第1項第2款之3人以上共同詐欺取財罪；
    另就附表附表二至五、附表六編號1-9、13-21、23-28、附
    表七部分，均係犯刑法第339條之4第1項第2款之3人以上共
    同詐欺取財罪及洗錢防制法第14條第1項之一般洗錢罪；就
    附表六編號10-12、22部分則係犯刑法第339條之4第1項第2
    款之3人以上共同詐欺取財罪及洗錢防制法第14條第2項、第
    1項之一般洗錢未遂罪。
  ㈢甲起訴書、乙、丙、丁追加起訴書雖漏未記載被告戊○○等涉
    嫌參與洗錢罪，然其事實欄已載明被告戊○○從事轉交詐欺款
    項製造金流斷點之事實，本院並於審理中告知被告此部分所
    犯法條，供兩造辯論，自應予以審究。
二、共同正犯：
　　按共同正犯之數行為人，在合同意思範圍以內，各自分擔犯
     罪行為之一部，相互利用他人之行為，以達其犯罪目的者
    ，即應對全部發生之結果，共同負責。共同正犯之成立，祇
    須具有犯意之聯絡及行為之分擔，既不問犯罪動機起於何人
    ，亦不必每一階段均有參與。其意思之聯絡不限於事前有協
    議，僅於行為當時有共同犯意之聯絡者，亦屬之。而表示之
    方法，不以明示通謀為必要，即相互間有默示之合致，亦無
    不可。且意思之聯絡，不以數人間直接發生者為限，即有間
    接之聯絡者，亦包括在內。本案被告戊○○與楊君正、「賤兔
    」、巳○○、林聖貿等詐欺集團成員就附表一至七所示犯行，
    另與林弘傑就附表二、三犯行，相互利用彼此行為，以共同
    達成犯罪之目的，有犯意聯絡及行為分擔，為共同正犯。
三、罪數、起訴效力所及：
  ㈠接續犯：
　　附表二至七所示同一名被害人於遭詐欺集團行騙時，先後依
    指示轉匯多筆款項之情形，係侵害同一被害人財產法益，各
    舉動之獨立性極為薄弱，依一般社會健全觀念，難以強行分
    開，為接續犯，應各評價為一行為（即以被害人數計算罪數
    ）。
　㈡想像競合：　
　　被告戊○○貿就就附表附表二至五、附表六編號1-9、13-21、
    23-28、附表七部分所犯3人以上共同詐欺取財罪既遂、一般
    洗錢既遂；就附表六編號10-12、22部分所犯3人以上共同詐
    欺取財罪既遂、一般洗錢未遂，在自然意義上雖非完全一致
    ，然各係基於同一犯罪計畫，且行為間有局部重疊關係，為
    避免過度評價，認均係以一行為同時觸犯數罪名之想像競合
    犯，依刑法第55條規定，各從一重以3人以上共同詐欺取財
    罪處斷。
  ㈢被告戊○○就附表一至七所犯3人以上共同詐欺取財罪各罪，犯
    意各別，行為互殊，應依被害人人數，分論併罰。
  ㈣至丁追加起訴書犯罪事實雖未記載附表六編號18被害人彭羿
    婍遭詐騙匯款新臺幣（下同）2萬9,123元之事實，然此與本
    案業已起訴被告戊○○參與詐欺同一被害人之事實，有接續犯
    之一罪關係，自為起訴效力所及。
  ㈤檢察官移送併辦意旨書A附表編號1、移送併辦意旨書B、C所
    載被害人遭詐騙匯款之事實與甲起訴書、丁追加起訴書之部
    分犯罪事實為同一事實（詳如本判決附表三、六「起訴書/
    追加起訴書附表編號」欄所載），應由本院併予審理。
四、被告戊○○於偵查及本院審判中均已自白洗錢犯行，原應依洗
    錢防制法第16條第2 項規定減輕其刑，然附表二至七均已從
    一較重之3人以上共同詐欺取財罪處斷，依上開說明，就被
    告戊○○想像競合所犯較輕之一般洗錢罪所得減刑部分，僅於
    後述依刑法第57條量刑時併予衡酌（最高法院109年度台上
    字第3936號判決意旨參照）。
五、量刑：
　　爰以行為人之責任為基礎，審酌被告戊○○正值青壯，不思正
    途賺取所需，竟為一己私利，加入詐欺組織，而與共同被告
    巳○○、林聖貿3人一組，擔任領取人頭帳戶資料、提領詐騙
    款項之車手工作而共同參與本案詐欺犯行，使詐欺集團得以
    順利取得被害人遭詐騙之帳戶資料及詐騙款項，並掩飾、隱
    匿詐騙犯罪所得流向，應予非難，考量如附表六編號10-12
    、22之詐欺款項經即時列為警示帳戶而凍結，被害人損失得
    以減少，被告戊○○犯後均坦承犯行，並有符合洗錢防制法第
    16條第2 項減刑規定，兼衡被告戊○○於本案中之參與犯罪程
    度、所獲得之利益、總計告訴人或被害人共64人遭詐騙，各
    次遭詐騙損失之帳戶資料或財產損失金額、被告戊○○行為時
    年約19歲，年紀甚輕，自陳高職肄業、目前懷有身孕、幼子
    由家人照顧之家庭生活狀況，另有多起車手案件亦經宣判有
    罪確定等一切情狀，分別量處如附表一至七主文欄所示之刑
    。並衡酌被告戊○○於109年5月至6月初，與同一組車手犯本
    案數罪，各罪獨立性非高，依其所犯數罪整體之非難評價、
    被害人人數及未來再犯可能性，依刑法第51條第5款限制加
    重原則，定其應執行之刑如主文所示。
六、沒收：
  ㈠犯罪工具：
　⒈扣案如附表八編號9所示手機，為被告戊○○所有，用於109年5
    月26日前與詐欺組織成員或共犯聯繫之工具。如附表九編號
    13、14所示電腦設備則為被告戊○○所有，於109年5月26日前
    用於測試、操作人頭帳戶提款卡所使用，此為被告戊○○於本
    院準備程序中所承認（本院訴緝字第17號卷第50頁），依刑
    法第38第2項規定，於被告戊○○所犯各罪項下，諭知沒收。
　⒉被告戊○○於109年5月26日後與詐欺集團或共犯聯繫所用之不
    詳手機，因該等手機未扣案，所在不明，有執行沒收上之困
    難，且手機汰換速度日新月異，缺乏諭知沒收、追徵之刑法
    上重要性，故不予諭知沒收。
  ⒊共同被告巳○○、林聖貿所使用如附表十編號1、附表十一編號
    22所示聯絡工具，為被告巳○○、林聖貿所有，並非被告戊○○
    所有之物，亦非違禁物，故不於被告戊○○案件中諭知沒收。
　⒋至附表十一編號21所示手機、其餘扣案之人頭帳戶提款卡或
    存摺封面「影本」或證件，並無證據證明有於本案中使用（
    該等扣案人頭帳戶資料性質上可用於證明被告參與詐欺及洗
    錢犯行之情況證據），均不予諭知沒收。
　㈡犯罪所得：
　  被告戊○○係以經手提領或轉交之詐欺金額8％，與每次取款時
    一同行動之共同被告巳○○、林聖貿平分，而每次取款行動通
    常為3人一組等情，此為被告戊○○於本院準備程序中所坦承
    （本院訴緝字第17號卷第50頁），是以此標準，依刑法第38
    條之2第1項規定，據以估算被告戊○○附表二至五、附表六編
    號1-9、13-21、23-28、附表七所示犯行，以被害人遭詐騙
    後匯款經被告等提領之金額，乘以8％再除以3，並於小數點
    後無條件捨去，分別得出附表二至五、附表六編號1-9、13-
    21、23-28、附表七「犯罪所得」欄所示被告戊○○各次犯罪
    所得金額（至被害人匯款之金額高於實際提領金額，則以提
    款金額為計算標準），該等金額為被告戊○○上開犯行所得之
    物，均應依刑法第38條之1第1項、第3項規定，於被告戊○○
    各次所犯各罪項下宣告沒收，並均諭知於全部或一部不能沒
    收或不宜執行沒收時，追徵其價額。
　㈢洗錢之財物：　
  ⒈洗錢防制法第18條第2項規定：「以集團性或常習性方式犯第
    14條或第15條之罪，有事實足以證明行為人所得支配之前項
    規定以外之財物或財產上利益，係取自其他違法行為所得者
    ，沒收之。」修正理由規定：「我國近來司法實務常見吸金
    案件、跨境詐欺集團案件、跨國盜領集團案件等，對國內金
    融秩序造成相當大之衝擊，因其具有集團性或常習性等特性
    ，且因集團性細膩分工，造成追訴不易。另常習性犯罪模式
    ，影響民生甚鉅，共通點均係藉由洗錢行為獲取不法利得，
    戕害我國之資金金流秩序。惟司法實務上，縱於查獲時發現
    與本案無關，但與其他違法行為有關聯且無合理來源之財產
    ，如不能沒收，將使洗錢防制成效難盡其功，且縱耗盡司法
    資源仍未能調查得悉可能來源，而無法沒收，產生犯罪誘因
    ，而難以杜絕犯罪行為。為彰顯我國對於金流秩序公平正義
    之重視，而有引進擴大沒收之必要。所謂擴大沒收，係指就
    查獲被告本案違法行為時，亦發現被告有其他來源不明而可
    能來自其他不明違法行為之不法所得，雖無法確定來自特定
    之違法行為，仍可沒收之。」。
　⒉扣案如附表八編號10所示之14萬元現金，係員警自被告戊○○
    身上所扣得，此有新北市政府警察局三重分局扣押物品目錄
    表可憑（偵字第20022號卷第137頁），而該款項扣案時，員
    警同時自被告戊○○及共同被告巳○○等人處扣得大量人頭帳戶
    資料，此觀諸如附表八至十一所示扣案物及現場扣案物照片
    即明（偵字第20022號卷第181-187頁），而該現金同時包含
    被告戊○○甫提領「尚未上繳」以及「因擔任車手而分配」之
    犯罪所得，此為被告戊○○於本院準備程序中所坦承（本院訴
    緝字第17號卷第50頁），依卷內事證，雖無法特定該筆扣案
    現金是源自於何位被害人遭詐欺之款項（即本案起訴之被害
    人），然仍有事實足認為係本案詐欺集團向不明被害人施用
    詐術後，由被告戊○○因擔任車手之違法行為而取得，當屬洗
    錢關連之款項，為洗錢防制法第18條第2項規定之「取自其
    他違法行為所得」，應依該規定沒收。
  ⒊至如附表十一編號20所示現金，則為共同被告林聖貿所持有
    支配之犯罪所得，業於共同被告林聖貿案件中諭知沒收，故
    不於被告戊○○本案中宣告沒收。
七、退併辦部分：
    移送併辦意旨書B（即臺灣臺北地方檢察署109年度少連偵字
    第234號）意旨認：被告戊○○、林聖貿、龔逸偉、李俊鵬於1
    09年5月11至17日涉嫌共同參與詐欺告訴人楊寒胭玉山銀行
    帳號(000)00000000000000號、中華郵政帳號(000)00000000
    00000號帳戶提款卡及密碼之事實，與本院審理之111年度訴
    緝字第19號（原110年度訴字第311號，對應丁追加起訴書）
    案件有同一案件關係，而移送併案前來，然此告訴人楊寒胭
    遭詐騙帳戶資料之事實，未經檢察官起訴或追加起訴，與本
    院論罪科刑之事實並無裁判上或實質上一罪關係，檢察官認
    上開併案部分與本案有同一案件，容有誤會，本院無從併予
    審理，應退回檢察官另為適法之處理，附此敘明。
據上論斷，應依刑事訴訟法第273 條之1 第1 項、第299 條第1 
項前段，判決如主文。
本案經檢察官Ｓ○○偵查起訴及追加起訴、檢察官莊勝博追加起訴
，由檢察官詹啟章到庭執行公訴。
中　　華　　民　　國　　111 　年　　6　　月　 20  　　日
                  刑事第二十庭  法　官  蕭淳元
上列正本證明與原本無異。
如不服本判決，應於判決送達後20日內敘明上訴理由，向本院提
出上訴狀 (應附繕本) ，上訴於臺灣高等法院。其未敘述上訴理
由者，應於上訴期間屆滿後20日內向本院補提理由書「切勿逕送
上級法院」。
                                書記官  蔡忠衛
中　　華　　民　　國　　111 　年　　6 　　月　　21　　日
附錄本案論罪科刑法條： 
中華民國刑法第339條之4
犯第339條詐欺罪而有下列情形之一者，處1年以上7年以下有期
徒刑，得併科1百萬元以下罰金：
一、冒用政府機關或公務員名義犯之。
二、三人以上共同犯之。
三、以廣播電視、電子通訊、網際網路或其他媒體等傳播工具，
    對公眾散布而犯之。
前項之未遂犯罰之。

洗錢防制法第14條
有第二條各款所列洗錢行為者，處7年以下有期徒刑，併科新臺
幣5百萬元以下罰金。
前項之未遂犯罰之。
前二項情形，不得科以超過其特定犯罪所定最重本刑之刑。

【附表一】：（109年度偵字第20022號，即甲起訴書附表一，下
述附表一至三之本院審理案號為：111年度訴緝字第17號【110年
度訴字第305號】）
編號 告訴人或被害人 詐欺集團使用之手法 寄出之帳戶 領取帳戶之時間地點 證據資料 主文欄 1 Ｈ○○ 於109年5月6日佯稱可協助貸款，但須提供帳戶資料云云，致其陷於錯誤，於同年5月8日將右列帳戶存摺、提款卡寄至新北市○○區○○路0段000號掌櫃智慧生活有限公司（下稱掌櫃）永和店，並提供提款卡密碼。 ①新光銀行帳號000-0000000000000號帳戶 ②玉山銀行帳號000-0000000000000號帳戶 ③中國信託銀行帳號000-000000000000號帳戶 於109年5月11日19時35分許，在掌櫃永和店領取。 ①證人Ｈ○○於警詢中證述（偵字第26821號卷第41-47頁）。 ②證明被害人Ｈ○○遭詐騙過程之手機簡訊及對話紀錄截圖（偵字第26821號卷第71-83頁）。 ③被告林聖貿駕駛車號000-0000號自小客車109年5月11日路口監視器畫面截圖（偵字第26821號卷第63頁）。 ④左列帳戶資料領取紀錄（偵字第26821號卷第55-56頁）。　 戊○○犯三人以上共同詐欺取財罪，處有期徒刑1年1月。如附表八編號9所示之物沒收。 2 宇○○ 於109年5月5日佯稱可協助貸款，但須提供帳戶資料云云，致其陷於錯誤，於同年5月8日將右列帳戶存摺、提款卡寄至掌櫃永和店，並提供提款卡密碼。    ①彰化銀行帳號000-00000000000000號帳戶 ②郵局帳號000-00000000000000號帳戶 109年5月11日19時36分許，在掌櫃永和店領取。 ①證人宇○○於警詢中證述（偵字第26821號卷第49-53頁）。 ②證明被害人宇○○遭詐騙過程之存摺封面影本、手機簡訊及對話紀錄截圖（偵字第26821號卷第95-119頁）。 ④左列帳戶資料領取紀錄（偵字第26821號卷第59-60頁）。　 戊○○犯三人以上共同詐欺取財罪，處有期徒刑1年1月。如附表八編號9所示之物沒收。 
【附表二】：（即甲起訴書附表二）
編號 起訴書 /追加起訴書附表編號  告訴人或被害人 詐騙集團使用之手法及受害金額（幣別：均為新臺幣，下同） 詐欺款項匯入之人頭帳戶 提領時間、地點、金額 證據資料 主文欄      各被告參與之角色  犯罪所得（幣別：均為新臺幣，下同） 1 甲起訴書附表二編號1 Ｚ○○ 109年5月12日某時，撥打電話予Ｚ○○，冒充網路賣家、兆豐銀行客服人員，佯稱因程式錯誤，致每月重複扣款，須依指示操作網路銀行取消云云，致其陷於錯誤，於109年5月12日17時4分至17時48分許，匯款13萬2,664元至右列帳戶內。 玉山銀行帳號000-0000000000000號帳戶（即如附表一編號1、②所示遭詐騙之人頭帳戶） ①109年5月12日17時8分至18時許。 ②新北市○○區○○○路00號三重正義郵局、新北市○○區○○○路00號合作金庫三重分行。 ③提領8筆共計13萬2,000元。 ①證人即告訴人Ｚ○○於警詢中證述（少連偵字第384號卷第111-115頁）。 ②左列金融機構交易往來明細1份（少連偵字第384號卷第449頁）。 ③路口及提領款項監視錄影畫面截圖18張（他字第3696號卷第77頁、少連偵字第384號卷第317、331-339頁） 　。 戊○○犯三人以上共同詐欺取財罪，處有期徒刑1年4月。如附表八編號9、附表九編號13、14所示之物沒收。      ①提款：戊○○ ②把風、協助傳達提款指令：巳○○ ③交水、開車搭載共犯前往：林聖貿 ④收水：林弘傑   戊○○、巳○○、林聖貿各自取得犯罪所得：13萬2,000元8%÷3=3,520元  2 甲起訴書附表二編號2 午○○ 109年5月12日16時31分許，撥打電話予林晨，冒充「華泰文化書局」、國泰世華銀行客服人員，佯稱因工作人員疏失，致重複扣款，須依指示操作自動櫃員機取消云云，致其陷於錯誤，於109年5月12日17時14分至18時9分許，匯款5萬9,974元至右列帳戶內。 中國信託銀行帳號000-000000000000號帳戶（即如附表一編號1、③所示遭詐騙之人頭帳戶） ①109年5月12日17時46分至18時14分許。 ②新北市○○區○○○路00號合作金庫三重分行、新北市○○區○○○路00號三重正義郵局。 ③提領6筆共計9萬9,000元。 ①證人即告訴人林晨於警詢中證述（少連偵字第384號卷第121-131頁）。 ②左列金融機構交易往來明細1份（少連偵字第384號卷第443頁） 　。 ③提領款項監視錄影畫面截圖15張（少連偵字第384號卷第325-329頁）。 戊○○犯三人以上共同詐欺取財罪，處有期徒刑1年3月。如附表八編號9、附表九編號13、14所示之物沒收。      ①提款：戊○○ ②把風、協助傳達提款指令：巳○○ ③交水、開車搭載共犯前往：林聖貿 ④收水：林弘傑    3 甲起訴書附表二編號3 Ｅ○○ 109年5月12日16時23分許，撥打電話予Ｅ○○，冒充「華泰文化書局」、台新銀行客服人員，佯稱因系統更新，誤設其為高級會員並扣款，須依指示操作網新銀行取消云云，致其陷於錯誤，於109年5月12日17時15分許，匯款3萬9,965元至右列帳戶內。   ①證人即告訴人Ｅ○○於警詢中證述（少連偵字第384號卷第117-119頁）。 ②左列金融機構交易往來明細1份（少連偵字第384卷第443頁）。 ③提領款項監視錄影畫面截圖15張（少連偵字第384號卷第325-329頁）。 戊○○犯三人以上共同詐欺取財罪，處有期徒刑1年2月。如附表八編號9、附表九編號13、14所示之物沒收。         編號2、3犯罪所得： 戊○○、巳○○、林聖貿各自取得犯罪所得：9萬9,000元8%÷3=2,640元 4 甲起訴書附表二編號4 Ｙ○○ 109年5月12日某時，撥打電話予Ｙ○○，冒充「小三美日」、第一銀行客服人員，佯稱誤設其為會員，致額外扣款，須依指示操作自動櫃員機取消云云，致其陷於錯誤，於109年5月12日18時37分至19時13分許，匯款14萬9,955元至右列帳戶內。 郵局帳號000-00000000000000號帳戶 （即如附表一編號2、②所示遭詐騙之人頭帳戶） ①109年5月12日18時41分至19時16分許。 ②新北市○○區○○○路00號三重正義郵局。 ③提領3筆共計15萬元。 ①證人即告訴人Ｙ○○於警詢中證述（他字第3696號卷第43-61頁）。 ②左列金融機構交易往來明細1份（少連偵字第384號卷第439頁）。 ③提領款項監視錄影畫面截圖5張（他字第3696號卷第71頁）。 ④帳戶餘額明細查詢1張（他字第3696號卷第95頁）。 戊○○犯三人以上共同詐欺取財罪，處有期徒刑1年4月。如附表八編號9、附表九編號13、14所示之物沒收。      ①提款：戊○○ ②把風、協助傳達提款指令：巳○○ ③交水、開車搭載共犯前往：林聖貿 ④收水：林弘傑   戊○○、巳○○、林聖貿各自取得犯罪所得：14萬9,955元8%÷3=3,998元 5 甲起訴書附表二編號5 Ｐ○○ 109年5月12日17時11分許，撥打電話予Ｐ○○，冒充奇摩賣家、台北富邦銀行客服人員，佯稱因工作人員疏失，誤設其為批發商，致連續扣款，須依指示操作自動櫃員機取消設定云云，致其陷於錯誤，於109年5月12日19時12分許，匯款2萬9,985元至右列帳戶內。 新光銀行帳號000-0000000000000號帳戶 （即如附表一編號1、①所示遭詐騙之人頭帳戶） ①109年5月12日19時18分至20分許。 ②新北市○○區○○○路00號合作金庫三重分行。 ③提領2筆共計2萬9,000元。 ①證人即告訴人Ｐ○○於警詢中證述（他字第3696號卷第31-35頁）。 ②左列金融機構交易往來明細1份（少連偵字第384號卷第433-435頁）。 ③提領款項監視錄影畫面截圖4張（他字第3696號卷第73頁）。 戊○○犯三人以上共同詐欺取財罪，處有期徒刑1年2月。如附表八編號9、附表九編號13、14所示之物沒收。      ①提款：戊○○ ②把風、協助傳達提款指令：巳○○ ③交水、開車搭載共犯前往：林聖貿 ④收水：林弘傑   戊○○、巳○○、林聖貿各自取得犯罪所得：2萬9,000元8%÷3=773元 6 甲起訴書附表二編號6 Ｋ○○ 109年5月12日20時40分許，撥打電話予Ｋ○○，冒充「合記圖書」、郵局客服人員，佯稱誤設其經銷商，致每月重複扣款，須依指示操作自動櫃員機取消云云，致其陷於錯誤，於109年5月12日21時31分許，匯款2萬9,989元至右列帳戶內。 新光銀行帳號000-0000000000000號帳戶 （即如附表一編號1、①所示遭詐騙之人頭帳戶） ①109年5月12日21時37分至38分許。 ②新北市○○區○○○路00號三重正義郵局。 ③提領2筆共計3萬元。 ①證人即告訴人Ｋ○○於警詢中證述（他字第3696號卷第65-69頁）。 ②左列金融機構交易往來明細1份（少連偵字第384號卷第433-435頁）。 ③提領款項監視錄影畫面截圖2張（他字第3696號卷第75頁）。 ④自動櫃員機交易明細表1張（他字第3696號卷第87頁）。 戊○○犯三人以上共同詐欺取財罪，處有期徒刑1年2月。如附表八編號9、附表九編號13、14所示之物沒收。               ①提款：戊○○ ②把風、協助傳達提款指令：巳○○ ③交水、開車搭載共犯前往：林聖貿 ④收水：林弘傑   戊○○、巳○○、林聖貿各自取得犯罪所得：2萬9,989元8%÷3=799元  7 甲起訴書附表二編號7 Ｎ○○ 109年5月12日20時21分許，撥打電話予Ｎ○○，冒充「美極品」員工、台北富邦銀行行員，佯稱誤設其為超級會員，致每月重複扣款，須依指示操作自動櫃員機取消云云，致其陷於錯誤，於109年5月12日21時54分許，匯款4萬9,985元至右列帳戶內。 新光銀行帳號000-0000000000000號帳戶 （即如附表一編號1、①所示遭詐騙之人頭帳戶） ①109年5月12日21時58分至22時許。 ②新北市○○區○○○路00號三重正義郵局。 ③提領3筆共計5萬元。 ①證人即告訴人Ｎ○○於警詢中證述（他字第3696號卷第37-41頁）。 ②左列金融機構交易往來明細1份（少連偵字第384號卷第433-435頁）。 ③提領款項監視錄影畫面截圖2張（他字第3696號卷第75頁）。 ④自動櫃員機交易明細表1張（他字第3696號卷第93頁）。 戊○○犯三人以上共同詐欺取財罪，處有期徒刑1年2月。如附表八編號9、附表九編號13、14所示之物沒收。      ①提款：戊○○ ②把風、協助傳達提款指令：巳○○ ③交水、開車搭載共犯前往：林聖貿 ④收水：林弘傑  戊○○、巳○○、林聖貿各自取得犯罪所得：4萬9,985元8%÷3=1,332元  

【附表三】：（即甲起訴書附表三）
編號 起訴書 /追加起訴書附表編號 告訴人或被害人 詐騙集團使用之手法及受害金額 詐欺款項匯入之人頭帳戶 提領時間、地點、金額 證據資料 主文欄      各被告參與之角色  犯罪所得 1 甲起訴書附表三編號1 己○○ 109年5月19日18時7分許，撥打電話予己○○，冒充網路賣家工作人員，佯稱其簽收欄位錯誤，致重複下單並每月扣款，須依指示操作自動櫃員機取消云云，致其陷於錯誤，於109年5月19日（甲起訴書誤載為9日，應予更正）18時42分至48分許，接續匯款6萬7,112元至右列帳戶內。 郵局帳號000-00000000000000號帳戶 ①109年5月19日19時1分至11分許。 ②新北市○○區鎮○街00號樹林鎮前街郵局。 ③提領6筆共計10萬5,000元。 ①證人即告訴人己○○於警詢中證述（偵字第28242號卷第107-109頁）。 ②左列金融機構交易往來明細1份（偵字第28242號卷第153頁）。 ③提領款項監視錄影畫面截圖6張（偵字第28242號卷第163-164頁）。 戊○○犯三人以上共同詐欺取財罪，處有期徒刑1年3月。如附表八編號9、附表九編號13、14所示之物沒收。      ①提款：戊○○ ②把風、協助傳達提款指令：巳○○ ③交水、開車搭載共犯前往：林聖貿 ④收水：林弘傑   戊○○、巳○○、林聖貿各自取得犯罪所得：6萬7,112元8%÷3=1,789元  2 甲起訴書附表三編號2 Ｒ○○ 109年5月19日18時39分許，撥打電話予Ｒ○○，冒充「戀家小舖」、玉山銀行人員，佯稱誤設其為分期約定轉帳，致連續扣款，須依指示操作自動櫃員機取消云云，致其陷於錯誤，於109年5月19日19時2分許，匯款6,985元至右列帳戶內。   ①證人即告訴人Ｒ○○於警詢中證述（偵字第28242號卷第111-115頁）。 ②左列金融機構交易往來明細1份（偵字第28242號卷第153頁）。 ③提領款項監視錄影畫面截圖6張（偵字第28242號卷第163-164頁）。 戊○○犯三人以上共同詐欺取財罪，處有期徒刑1年1月。如附表八編號9、附表九編號13、14所示之物沒收。        戊○○、巳○○、林聖貿各自取得犯罪所得：6,985元8%÷3=186元  3 甲起訴書附表三編號3 乙○○ 109年5月19日17時26分許，撥打電話予乙○○，冒充「奇摩購物」、郵局客服人員，佯稱因客服人員設定錯誤，致重複下訂，須依指示操作自動櫃員機取消云云，致其陷於錯誤，於109年5月19日19時7分許，匯款1萬6,986元至右列帳戶內。   ①證人即告訴人乙○○於警詢中證述（偵字第28242號卷第117-121頁）。 ②左列金融機構交易往來明細1份（偵字第28242號卷第153頁）。 ③提領款項監視錄影畫面截圖6張（偵字第28242號卷第163-164頁）。 戊○○犯三人以上共同詐欺取財罪，處有期徒刑1年2月。如附表八編號9、附表九編號13、14所示之物沒收。        戊○○、巳○○、林聖貿各自取得犯罪所得：1萬6,986元8%÷3=452元  4 甲起訴書附表三編號4 Ａ○○ 109年5月19日18時33分許，撥打電話予Ａ○○，冒充「MOMO購物」、台新銀行人員，佯稱誤設其信用卡為團購購物碼，將會扣款，須依指示操作自動櫃員機取消云云，致其陷於錯誤，於109年5月19日19時20分至21時15分許，接續匯款19萬9,957元至右列帳戶內。 郵局帳號000-00000000000000號帳戶、台新銀行帳號000-00000000000000號帳戶 ①109年5月19日19時29分至21時29分許。 ②新北市○○區○○路0段000號國泰世華銀行樹林分行、新北市○○區○○路0段000號璜山銀行樹林分行、新北市○○區○○路0段000號彰化銀行樹林分行。 ③提領14筆共計24萬9,000元。 ①證人即告訴人Ａ○○於警詢中證述（偵字第28242號卷第123-135頁）。 ②左列金融機構交易往來明細各1份（偵字第28242號卷第155頁、少連偵字第419號卷第437頁）。 ③提領款項監視錄影畫面截圖26張（偵字第28242號卷第164-165頁、少連偵字第419號卷第23-25、33-35、457-459頁）。 戊○○犯三人以上共同詐欺取財罪，處有期徒刑1年5月。如附表八編號9、附表九編號13、14所示之物沒收。      ①提款：戊○○、巳○○ ②把風、協助傳達提款指令：戊○○、巳○○ ③交水、開車搭載共犯前往：林聖貿 ④收水：林弘傑   戊○○、巳○○、林聖貿各自取得犯罪所得：19萬9,957元8%÷3=5,332元 5 甲起訴書附表三編號5 寅○○ 109年5月19日19時許，撥打電話予寅○○，冒充「MOMO購物」、玉山銀行人員，佯稱誤設其為經銷商，致重複下訂，須依指示操作自動櫃員機取消云云，致其陷於錯誤，於109年5月19日19時57分許，匯款15萬102元至右列帳戶內。 郵局帳號000-00000000000000號帳戶 ①109年5月19日20時13分至14分許。 ②新北市○○區鎮○街00號樹林鎮前街郵局。 ③提領3筆共計15萬元。 ①證人即告訴人寅○○於警詢中證述（偵字第28242號卷第137-141頁）。 ②左列金融機構交易往來明細1份（偵字第28242號卷第159頁）。 ③提領款項監視錄影畫面截圖3張（偵字第28242號卷第165-166頁）。 戊○○犯三人以上共同詐欺取財罪，處有期徒刑1年5月。如附表八編號9、附表九編號13、14所示之物沒收。      ①提款：戊○○ ②把風、協助傳達提款指令：巳○○ ③交水、開車搭載共犯前往：林聖貿 ④收水：林弘傑  戊○○、巳○○、林聖貿各自取得犯罪所得：15萬元8%÷3=4,000元  6 甲起訴書附表三編號7 Ｘ○○ 109年5月19日某時，撥打電話予Ｘ○○，冒充「生活工場」人員，佯稱其重複刷卡，須依指示操作自動櫃員機取消云云，致其陷於錯誤，於109年5月19日16時41分許，匯款9萬9,987元至右列帳戶內。 玉山銀行帳號000-0000000000000號帳戶 ①109年5月19日16時44分至47分許。 ②臺北市○○區○○路000號臺灣企銀萬華分行。 ③提領4筆共計10萬元。 ①證人即告訴人Ｘ○○於警詢中證述（少連偵字第419號卷第341-345頁）。 ②左列金融機構交易往來明細1份（少連偵字第419號卷第434頁）。 ③提領款項監視錄影畫面截圖4張（少連偵字第419號卷第31頁）。 戊○○犯三人以上共同詐欺取財罪，處有期徒刑1年3月。如附表八編號9、附表九編號13、14所示之物沒收。      ①提款：戊○○ ②把風、協助傳達提款指令：巳○○ ③交水、開車搭載共犯前往：林聖貿 ④收水：林弘傑  戊○○、巳○○、林聖貿各自取得犯罪所得：9萬9,987元8%÷3=2,666元 7 甲起訴書附表三編號8 Ｂ○○ 109年5月19日16時10分許，撥打電話予Ｂ○○，冒充網路賣家、台新銀行客服人員，佯稱因店員誤植訂單資料，須依指示操作自動櫃員機取消云云，致其陷於錯誤，於109年5月19日17時12分許，匯款2萬30元至右列帳戶內。 玉山銀行帳號000-0000000000000號帳戶 ①109年5月19日17時16分至17分許。 ②臺北市○○區○○路000號臺灣企銀萬華分行。 ③提領2筆共計5萬元。 ①證人即被害人Ｂ○○於警詢中證述（少連偵字第419號卷第335-339頁）。 ②左列金融機構交易往來明細1份（少連偵字第419號卷第434頁）。 ③提領款項監視錄影畫面截圖2張（少連偵字第419號卷第33頁）。 戊○○犯三人以上共同詐欺取財罪，處有期徒刑1年2月。如附表八編號9、附表九編號13、14所示之物沒收。      ①提款：戊○○ ②把風、協助傳達提款指令：巳○○ ③交水、開車搭載共犯前往：林聖貿 ④收水：林弘傑   戊○○、巳○○、林聖貿各自取得犯罪所得：2萬30元8%÷3=534元 8 甲起訴書附表三編號9 Ｔ○○ 109年5月19日某時，撥打電話予Ｔ○○，冒充「MOMO購物」、上海商業銀行客服人員，佯稱因內部作業疏失，重複開立收據並扣款，須依指示操作自動櫃員機取消云云，致其陷於錯誤，於109年5月19日22時5分許，匯款2萬512元至右列帳戶內。 台新銀行帳號000-00000000000000號帳戶 ①109年5月19日22時18分至19分許。 ②新北市○○區○○路0段00號元大銀行樹林分行。 ③提領3筆共計5萬元。 ①證人即被害人Ｔ○○於警詢中證述（少連偵字第419號卷第347-353頁）。 ②左列金融機構交易往來明細1份（少連偵字第419號卷第438頁）。 ③提領款項監視錄影畫面截圖3張（少連偵字第419號卷第35頁）。 戊○○犯三人以上共同詐欺取財罪，處有期徒刑1年2月。如附表八編號9、附表九編號13、14所示之物沒收。      ①提款：戊○○ ②把風、協助傳達提款指令：巳○○ ③交水、開車搭載共犯前往：林聖貿 ④收水：林弘傑    9 甲起訴書附表三編號10 辰○○ 109年5月19日20時30分許，撥打電話予辰○○，冒充「MOMO購物」、玉山銀行客服人員，佯稱因訂單異常致額外扣款，須依指示操作網路銀行取消云云，致其陷於錯誤，於109年5月19日22時11分許，匯款3萬123元至右列帳戶內。   ①證人即告訴人辰○○於警詢中證述（少連偵字第419號卷第355-359頁）。 ②左列金融機構交易往來明細1份（少連偵字第419號卷第438頁）。 ③提領款項監視錄影畫面截圖3張（少連偵字第419號卷第35頁）。 戊○○犯三人以上共同詐欺取財罪，處有期徒刑1年2月。如附表八編號9、附表九編號13、14所示之物沒收。        編號8、9犯罪所得： 戊○○、巳○○、林聖貿各自取得犯罪所得：5萬元8%÷3=1,333元  10 甲起訴書附表三編號11（與併案意旨書A附表編號1為同一案件） 辛○○ 109年5月23日15時44分許，撥打電話予辛○○，冒充「MOMO購物」賣家工作人員，佯稱因工作人員誤植商品條碼，致額外扣款，須依指示操作網路銀行取消云云，致其陷於錯誤，於109年5月23日17時28分許，匯款4萬234元至右列帳戶內。 玉山銀行帳號000-0000000000000號帳戶 ①109年5月23日17時39分至40分許。 ②新北市○○區○○路0段000號中國信託銀行土城分行。 ③提領2筆共計4萬元。 ①證人即告訴人辛○○於警詢中證述（少連偵字第419號卷第361-379頁）。 ②左列金融機構交易往來明細1份（少連偵字第419號卷第441頁）。 ③提領款項監視錄影畫面截圖6張（少連偵字第419號卷第39頁、偵字第41581號卷第53頁）。 ④郵局存摺封面影本、轉帳交易明細截圖各1張（偵字第41581號卷第131、139頁）。 戊○○犯三人以上共同詐欺取財罪，處有期徒刑1年2月。如附表八編號9、附表九編號13、14所示之物沒收。      ①提款：戊○○ ②把風、協助傳達提款指令：巳○○ ③交水、開車搭載共犯前往：林聖貿 ④收水：林弘傑   戊○○、巳○○、林聖貿各自取得犯罪所得：4萬元8%÷3=1,066元  11 甲起訴書附表三編號12 申○○ 109年5月23日14時45分許，撥打電話予申○○，冒充「美家惠選」、國泰世華銀行人員，佯稱誤設其為會員，將自其帳戶扣款，須依指示操作自動櫃員機取消云云，致其陷於錯誤，於109年5月23日15時34分許，匯款3萬元至右列帳戶內。 中國信託銀行帳號000-000000000000號帳戶 ①109年5月23日15時54分至56分許。 ②新北市○○區○○路0段000號中國信託銀行樹林分行。 ③提領2筆共計5萬8,000元。 ①證人即告訴人申○○於警詢中證述（少連偵字第419號卷第381-385頁）。 ②左列金融機構交易往來明細1份（少連偵字第419號卷第449頁）。 ③提領款項監視錄影畫面截圖3張（少連偵字第419號卷第43-45頁）。 戊○○犯三人以上共同詐欺取財罪，處有期徒刑1年2月。如附表八編號9、附表九編號13、14所示之物沒收。      ①提款：戊○○ ②把風、協助傳達提款指令：巳○○ ③交水、開車搭載共犯前往：林聖貿 ④收水：林弘傑   戊○○、巳○○、林聖貿各自取得犯罪所得：3萬元8%÷3=800元  12 甲起訴書附表三編號13 丑○○ 109年6月3日12時7分許，撥打電話予丑○○，冒充其同事，佯稱因缺錢急用欲借款10萬元云云，致其陷於錯誤，於109年6月3日12時52分許，匯款10萬元至右列帳戶內。 國泰世華銀行帳號000-000000000000號帳戶 ①109年6月3日14時3分至7分許。 ②新北市○○區○○路0段00號新莊中港郵局。 ③提領5筆共計9萬9,000元。 ①證人即告訴人丑○○於警詢中證述（少連偵字第419號卷第387-391頁）。 ②左列金融機構交易往來明細1份（少連偵字第419號卷第455-456頁）。 ③提領款項監視錄影畫面截圖7張（少連偵字第419號卷第45-47頁）。 戊○○犯三人以上共同詐欺取財罪，處有期徒刑1年3月。      ①提款：戊○○ ②把風、協助傳達提款指令：巳○○ ③交水、開車搭載共犯前往：林聖貿 ④收水：林弘傑  戊○○、巳○○、林聖貿各自取得犯罪所得：9萬9,000元8%÷3=2,640元  13 甲起訴書附表三編號14 戌○○ 109年6月4日10時許，撥打電話予戌○○，冒充其親友，佯稱因缺錢急用欲借款20幾萬元云云，致其陷於錯誤，於109年6月4日11時53分許，匯款3萬元（甲起訴書誤載為5萬元，應予更正）至右列帳戶內。 國泰世華銀行帳號000-000000000000號帳戶 ①109年6月4日12時11分至12分許。 ②新北市○○區○○路0段000號國泰世華銀行樹林分行。 ③提領2筆共計8萬元 ①證人即告訴人戌○○於警詢中證述（少連偵字第419號卷第393-395頁）。 ②左列銀行交易往來明細1份（少連偵字第419號卷第456頁）。 ③提領款項監視錄影畫面截圖2張（少連偵字第419號卷第47頁）。 戊○○犯三人以上共同詐欺取財罪，處有期徒刑1年2月。      ①提款：戊○○ ②把風、協助傳達提款指令：巳○○ ③交水、開車搭載共犯前往：林聖貿 ④收水：林弘傑   戊○○、巳○○、林聖貿各自取得犯罪所得：3萬元8%÷3=800元  14 甲起訴書附表三編號15 Ｕ○○ 109年6月3日17時25分許，撥打電話予Ｕ○○，冒充其親友，佯稱因缺錢急用欲借款5萬元云云，致其陷於錯誤，於109年6月4日匯款5萬元（甲起訴書誤載為3萬元，應予更正）至右列帳戶內。   ①證人即告訴人Ｕ○○於警詢中證述（少連偵字第419號卷第397-401頁）。 ②左列銀行交易往來明細1份（少連偵字第419號卷第456頁）。 ③提領款項監視錄影畫面截圖2張（少連偵字第419號卷第47頁）。 戊○○犯三人以上共同詐欺取財罪，處有期徒刑1年3月。        戊○○、巳○○、林聖貿各自取得犯罪所得：5萬元8%÷3=1,333元 
【附表四】：（109年度偵字第41581號，即乙追加起訴書暨併案
意旨書A，本院審理案號為：110年度訴字第308號）
編號 起訴書 /追加起訴書附表編號 告訴人或被害人 詐騙集團使用之手法及受害金額 詐欺款項匯入之人頭帳戶 提領時間、地點、金額 證據資料 主文欄      各被告參與之角色  犯罪所得計算  1 乙追加起訴書附表編號2 蘇湘婷 109年5月23日17時12分許，撥打電話予蘇湘婷，冒充「ORIBS」、日盛銀行客服人員，佯稱因工作人員疏失，致重複下單，須依指示操作自動櫃員機取消云云，致其陷於錯誤，於109年5月23日18時12分許，匯款2萬9,985元至右列帳戶內。 郵局帳號000-00000000000000號帳戶（乙追加起訴書誤載末4碼為4143號帳戶，應予更正，下均同） ①109年5月23日18時21分至27分許。 ②在新北市○○區○○路0段000號臺灣銀行土城分行、新北市○○區○○路0段000○0號日盛銀行土城分行。 ③提領3筆共計5萬8,000元。 ①證人即告訴人蘇湘婷於警詢中證述（偵字第41581號卷第237-243頁）。 ②左列金融機構交易往來明細1份（偵字第41581號卷第63頁）。 ③提領款項監視錄影畫面截圖12張（偵字第41581號卷第47-51頁）。 ④轉帳交易明細截圖1張、中國信託銀行交易成功證明1紙（偵字第41581號卷第269、273頁） 戊○○犯三人以上共同詐欺取財罪，處有期徒刑1年2月。如附表八編號9、附表九編號13、14所示之物沒收。      ①提款：戊○○ ②把風、協助傳達提款指令：巳○○ ③交水、開車搭載共犯前往：林聖貿   2 乙追加起訴書附表編號3 曾美瑜 109年5月23日17時17分許，撥打電話予曾美瑜，冒充「蝦皮拍賣」OFFICE衣服專賣店負責人、中國信託行員，佯稱其誤植訂單數量，須依指示操作自動櫃員機取消云云，致其陷於錯誤，於109年5月23日18時14分至21分許，接續匯款2萬8,224元至右列帳戶內。   ①證人即告訴人曾美瑜於警詢中證述（偵字第41581號卷第205-209頁）。 ②左列金融機構交易往來明細1份（偵字第41581號卷第63頁）。 ③提領款項監視錄影畫面截圖12張（偵字第41581號卷第47-51頁）。 ④存摺封面及內頁明細影本1份、自動櫃員機交易明細表影本1張、交易往來明細1份（偵字第41581號卷第223-229頁）。 戊○○犯三人以上共同詐欺取財罪，處有期徒刑1年2月。如附表八編號9、附表九編號13、14所示之物沒收。        附表編號1、2犯罪所得： 戊○○、巳○○、林聖貿各自取得犯罪所得：5萬8,000元8%÷3=1,546元 3 乙追加起訴書附表編號4 楊子瑩 109年5月23日17時3分許，撥打電話予楊子瑩，冒充網路賣家、台新客服人員，佯稱其取貨時誤簽經銷商使用單據，致重複扣款，須依指示操作網路銀行取消云云，致其陷於錯誤，於109年5月23日18時32分許，匯款2萬9,989元至右列帳戶內。 郵局帳號000-00000000000000號帳戶 ①109年5月23日18時35分至37分許。 ②新北市○○區○○路0段000○0號日盛銀行土城分行。 ③提領2筆共計3萬元。 ①證人即告訴人楊子瑩於警詢中證述（偵字第41581號卷第153-159頁）。 ②左列金融機構交易往來明細1份（偵字第41581號卷第63頁）。 ③提領款項監視錄影畫面截圖4張（偵字第41581號卷第47頁）。 ④自動櫃員機交易明細表1張（偵字第41581號卷第191頁）。 戊○○犯三人以上共同詐欺取財罪，處有期徒刑1年2月。如附表八編號9、附表九編號13、14所示之物沒收。      ①提款：戊○○ ②把風、協助傳達提款指令：巳○○ ③交水、開車搭載共犯前往：林聖貿  戊○○、巳○○、林聖貿各自取得犯罪所得：2萬9,989元8%÷3=799元 4 乙追加起訴書附表編號5 黃珮珊 109年5月23日20時20分許，撥打電話予黃珮珊，冒充「MY BRA網站」、中國信託客服人員，佯稱因工作人員疏失致重複扣款，須依指示操作網路銀行取消云云，致其陷於錯誤，於109年5月23日21時18分至23分許，接續匯款11萬5,369元至右列帳戶內。 彰化銀行帳號000-00000000000000號帳戶 ①109年5月23日21時29分至35分許。 ②新北市○○區○○路0段000號臺灣銀行土城分行。 ③提領6筆共計11萬5,000元。 ①證人即告訴人黃珮珊於警詢中證述（偵字第41581號卷第279-283頁）。 ②左列金融機構交易往來明細1份（偵字第41581號卷第69頁）。 ③提領款項監視錄影畫面截圖4張（偵字第41581號卷第45頁）。 ④轉帳交易明細截圖3張（偵字第41581號卷第291-293頁）。 戊○○犯三人以上共同詐欺取財罪，處有期徒刑1年4月。如附表八編號9、附表九編號13、14所示之物沒收。      ①提款：戊○○ ②把風、協助傳達提款指令：巳○○ ③交水、開車搭載共犯前往：林聖貿  戊○○、巳○○、林聖貿各自取得犯罪所得：11萬5,000元8%÷3=3,066元 5 乙追加起訴書附表編號6 陳珮瑩 109年5月23日21時1分許，撥打電話予陳珮瑩，冒充「MY BRA 網站」、玉山銀行客服人員，佯稱誤設其為經銷商，致出貨單錯誤並扣款，須依指示操作網路銀行取消云云，致其陷於錯誤，於109年5月23日22時2分許，匯款3萬3,987元至右列帳戶內。 彰化銀行帳號000-00000000000000號帳戶 ①109年5月23日22時20分至21分許。 ②新北市○○區○○路0段000號土城郵局。 ③提領2筆共計3萬4,000元。 ①證人即告訴人陳珮瑩於警詢中證述（偵字第41581號卷第299-301頁）。 ②左列金融機構交易往來明細1份（偵字第41581號卷第71頁）。 ③提領款項監視錄影畫面截圖2張（偵字第41581號卷第43頁）。 ④轉帳交易明細截圖1張（偵字第41581號卷第311頁）。 戊○○犯三人以上共同詐欺取財罪，處有期徒刑1年2月。如附表八編號9、附表九編號13、14所示之物沒收。      ①提款：戊○○ ②把風、協助傳達提款指令：巳○○ ③交水、開車搭載共犯前往：林聖貿  戊○○、巳○○、林聖貿各自取得犯罪所得：3萬3,987元8%÷3=906元 6 乙追加起訴書附表編號7 林惠娟 109年5月23日16時48分許，撥打電話予林惠娟，冒充「FM Shoes網站」、銀行人員，佯稱因工作人員疏失，致連續扣款，須依指示操作網路銀行取消云云，致其陷於錯誤，於109年5月23日22時許（入帳時間為109年5月25日），匯款9萬9,987元至右列帳戶內。 國泰世華銀行帳號000-000000000000號帳戶 ①109年5月23日22時12分至18分許（入帳時間為109年5月25日）。② ②新北市○○區○○路0段000號土城郵局。 ③提領5筆共計10萬元。 ①證人即告訴人林惠娟於警詢中證述（偵字第41581號卷第319-323頁）。 ②左列金融機構交易往來明細1份（偵字第41581號卷第79頁）。 ③提領款項監視錄影畫面截圖2張（偵字第41581號卷第41頁）。 戊○○犯三人以上共同詐欺取財罪，處有期徒刑1年3月。如附表八編號9、附表九編號13、14所示之物沒收。      ①提款：戊○○ ②把風、協助傳達提款指令：巳○○ ③交水、開車搭載共犯前往：林聖貿  戊○○、巳○○、林聖貿各自取得犯罪所得：9萬9,987元8%÷3=2,666元 
【附表五】：（110年度偵字第1614號，即丙追加起訴書，本院
審理案號：111年度訴緝字第18號【110年度訴字第309號】）
編號 起訴書 /追加起訴犯罪事 告訴人或被害人 詐騙集團使用之手法及受害金額 詐欺款項匯入之人頭帳戶 提領時間、地點、金額 證據資料 主文欄      各被告參與之角色  犯罪所得 1 丙追加起訴書犯罪事實欄一、㈠ 天○○ 於109年5月21日16時13分許，撥打電話予天○○，冒充郵局行員，佯稱其因上網購物匯款至人頭帳戶，現已查獲車手，為確認其是否為帳戶所有人，須依指示操作郵政APP云云，致其陷於錯誤，於109年5月21日16時22分至26分許，接續匯款5萬8,109元至右列帳戶內。 華南銀行帳號000-000000000000號帳戶 ①109年5月21日17時10分至13分許。 ②新北市○○區○○路00號蘆洲郵局。 ③提領3筆共計5萬8,000元。 ①證人即告訴人天○○於警詢中證述（偵字第1614號卷第89-91頁）。 ②左列金融機構交易往來明細1份（偵字第1614號卷第107-109頁）。 ③提領款項監視錄影畫面截圖6張（偵字第1614號卷第61-65頁）。 戊○○犯三人以上共同詐欺取財罪，處有期徒刑1年3月。如附表八編號9、附表九編號13、14所示之物沒收。       ①提款：戊○○ ②把風、協助傳達提款指令：巳○○ ③交水、開車搭載共犯前往：林聖貿  戊○○、巳○○、林聖貿各自取得犯罪所得： 5萬8,000元8%÷3=1,546元  2 丙追加起訴書犯罪事實欄一、㈡ 玄○○ 於109年5月21日16時45分許，撥打電話予玄○○，冒充「生活工場」、中國信託銀行人員，佯稱因駭客入侵遭盜刷，須依指示操作自動櫃員機取消云云，致其陷於錯誤，於109年5月22日0時5分至7分許，接續匯款5萬9,978元至右列帳戶內。 台新銀行帳號000-00000000000000號帳戶 ①109年5月22日0時13分至14分許。 ②新北市○○區○○○路0號B1土地銀行蘆洲捷運徐匯廣場分行。 ③提領3筆共計6萬元。 ①證人即告訴人玄○○於警詢中證述（偵字第1614號卷第93-105頁）。② ②左列金融機構交易往來明細1份（偵字第1614號卷第111-113頁）。 ③提領款項監視錄影畫面截圖15張（偵字第1614號卷第73-79、83頁、少連偵字第416號卷㈡第35-37頁）。 戊○○犯三人以上共同詐欺取財罪，處有期徒刑1年3月。如附表八編號9、附表九編號13、14所示之物沒收。       ①提款：戊○○ ②把風、協助傳達提款指令：巳○○ ③交水、開車搭載共犯前往：林聖貿  戊○○、巳○○、林聖貿各自取得犯罪所得： 5萬9,978元8%÷3=1,599元 
【附表六】：（109年度少連偵字第359號，即丁追加起訴書附表
一，本院審理案號：111年度訴緝字第19號【即110年度訴字第31
1號】）
編號 起訴書 /追加起訴書附表編號  告訴人或被害人 詐騙集團使用之手法及受害金額 詐欺款項匯入之人頭帳戶 提領時間、地點、金額 證據資料 主文欄      各被告參與之角色  犯罪所得  1   丁追加起訴書附表一編號18 Ｍ○○ 109年5月18日17時許，撥打電話予Ｍ○○，冒充「MOMO購物」、台北富邦銀行人員，佯稱誤設其為經銷商，須依指示操作網路銀行及自動櫃員機取消云云，致其陷於錯誤，於109年5月18日20時48分至21時19分許，接續匯款13萬4,117元至右列帳戶內。 郵局帳號000-00000000000000號帳戶 ①109年5月18日20時53分至21時26分許。 ②新北市○○區○○路00號永豐銀行蘆洲分行、新北市○○區○○路00號蘆洲郵局。 ③提領8筆共計13萬4,000元。 ①證人即告訴人Ｍ○○於警詢中證述（少連偵字第359號卷㈠第413-418頁）。 ②左列金融機構交易往來明細1份（少連偵字第416號卷㈡第71頁）。 ③提領款項監視錄影畫面截圖17張（少連偵字第359號卷㈠第131-133頁、少連偵字第416號卷㈡第24-27頁編號53-57、60-62）。 戊○○犯三人以上共同詐欺取財罪，處有期徒刑1年4月。如附表八編號9、附表九編號13、14所示之物沒收。      ①車手：戊○○ ②把風、協助傳達提款指令：巳○○ ③交水、開車搭載共犯前往：林聖貿  戊○○、巳○○、林聖貿各自取得犯罪所得：13萬4,000元8%3=3,573元 2 丁追加起訴書附表一編號19 Ｗ○○ 109年5月17日15時55分許，撥打電話予Ｗ○○，冒充臉書賣家之會計、郵局人員，佯稱因超商店員誤刷條碼導致重複下訂，須依指示操作自動櫃員機取消云云，致其陷於錯誤，於109年5月19日0時27分至46分許，接續匯款11萬3,970元至右列帳戶內。 郵局帳號000-00000000000000號帳戶 ①109年5月19日0時29分至52分許。 ②新北市○○區○○路00號蘆洲郵局、新北市○○區○○路00號永豐銀行蘆洲分行、新北市○○區○○路00號合作金庫蘆洲分行。 ③提領6筆共計11萬3,000元。 ①證人即告訴人Ｗ○○於警詢中證述（少連偵字第359號卷㈠第419-423頁）。 ②左列金融機構交易往來明細1份（少連偵字第416號卷㈡第71頁）。 ③路口及提領款項監視錄影畫面截圖15張（少連偵字第359號卷㈠第115、135、195-199頁、少連偵字第416號卷㈡第29-31頁編號68-73）。 戊○○犯三人以上共同詐欺取財罪，處有期徒刑1年4月。如附表八編號9、附表九編號13、14所示之物沒收。      ①車手：戊○○ ②把風、協助傳達提款指令：巳○○ ③交水、開車搭載共犯前往：林聖貿  戊○○、巳○○、林聖貿各自取得犯罪所得：11萬3,000元8%3=3,013元 3 丁追加起訴書附表一編號20（併案意旨書B附表編號2） 壬○○ 109年5月18日16時6分許，撥打電話予壬○○，冒充「86小舖」客服人員，佯稱因其簽收時誤勾分期付款選項致重複扣款，須依指示操作自動櫃員機取消云云，致其陷於錯誤，於109年5月18日17時54分至109年5月19日0時13分許，接續匯款41萬9,910元至右列帳戶內。 華南商業銀行000-000000000000號帳戶。 郵局帳號000-00000000000000號帳戶。 玉山銀行帳號000-0000000000000號帳戶。 中國信託銀行帳號000-000000000000號帳戶。 郵局帳號000-00000000000000號帳戶。 ①109年5月18日17時58分至109年5月19日0時21分許。 ②新北市○○區○○路00號蘆洲郵局、新北市○○區○○路00號安泰銀行蘆洲分行、新北市○○區○○路00號永豐銀行蘆洲分行。 ③除壬○○匯款至帳號末四碼「0621」郵局帳戶中之99,985元遭警示圈存外，其餘遭詐騙款項均經提領完畢（共領得31萬9,925元）。 ①證人即告訴人壬○○於警詢中證述（少連偵字第359號卷㈠第425-432頁）。 ②左列金融機構交易往來明細1份（少連偵字第359號卷㈡第27頁、少連偵字第416號卷㈡第91、99、149、161頁）。 ③提領款項監視錄影畫面截圖26張（少連偵字第359號卷㈠第125、133頁、少連偵字第416號卷㈡第12-13、18-19、21-24、26、28-29頁編號17-20、34-38、45-52、58、66-67）。 戊○○犯三人以上共同詐欺取財罪，處有期徒刑1年7月。如附表八編號9、附表九編號13、14所示之物沒收。      ①車手：戊○○ ②把風、協助傳達提款指令：巳○○ ③交水、開車搭載共犯前往：林聖貿  戊○○、巳○○、林聖貿各自取得犯罪所得：31萬9,925元8%3=8,531元 4 丁追加起訴書附表一編號21 丙○○ 109年5月18日19時47分許，撥打電話予丙○○，冒充「101網拍」客服人員、永豐銀行行員，佯稱因其誤簽取貨單據，須依指示操作自動櫃員機取消云云，致其陷於錯誤，於109年5月18日20時26分至21時1分許，接續匯款3萬9,971元至右列帳戶內。 郵局帳號000-00000000000000號帳戶 ①109年5月18日21時19分許。 ②新北市○○區○○路00號蘆洲郵局。 ③提領完畢。 ①證人即告訴人丙○○於警詢中證述（少連偵字第359號卷㈠第485-486頁）。 ②左列金融機構交易往來明細1份（少連偵字第416號卷㈡第91頁）。 ③提領款項監視錄影畫面截圖1張（少連偵字第416號卷㈡第26頁編號59）。 ④存摺內頁明細1份、轉帳交易明細截圖2張（少連偵字第359號卷㈠第487、489頁）。 戊○○犯三人以上共同詐欺取財罪，處有期徒刑1年2月。如附表八編號9、附表九編號13、14所示之物沒收。      ①車手：戊○○ ②把風、協助傳達提款指令：巳○○ ③交水、開車搭載共犯前往：林聖貿  戊○○、巳○○、林聖貿各自取得犯罪所得：3萬9,971元8%3=1,065元 5 丁追加起訴書附表一編號22 Ｑ○○ 109年5月18日16時16分許，撥打電話予Ｑ○○，冒充「生活工場」員工、玉山銀行人員，佯稱因駭客入侵致重複下訂，須依指示操作網路銀行取消云云，致其陷於錯誤，於109年5月18日18時18分至21分許，接續匯款9萬9,848元至右列帳戶內。 華南商業銀行000-000000000000號帳戶 ①109年5月18日18時19分至24分許。 ②新北市○○區○○路00號安泰銀行蘆洲分行。 ③提領7筆共計9萬9,000元。 ①證人即告訴人Ｑ○○於警詢中證述（少連偵字第359號卷㈠第433-439頁）。 ②左列金融機構交易往來明細1份（少連偵字第416號卷㈡第149頁）。 ③提領款項監視錄影畫面截圖9張（少連偵字第359號卷㈠第121頁、少連偵字第416號卷㈡第14-16頁編號24-30）。 戊○○犯三人以上共同詐欺取財罪，處有期徒刑1年3月。如附表八編號9、附表九編號13、14所示之物沒收。      ①車手：戊○○ ②把風、協助傳達提款指令：巳○○ ③交水、開車搭載共犯前往：林聖貿  戊○○、巳○○、林聖貿各自取得犯罪所得：9萬9,000元8%3=2,640元 6 丁追加起訴書附表一編號23（併案意旨書B附表編號6） 子○○ 109年5月18日18時50分許，撥打電話予子○○，冒充「生活工場」客服人員、玉山銀行人員，佯稱因系統錯誤導致重複扣款，須依指示操作自動櫃員機及網路銀行取消云云，致其陷於錯誤，於109年5月18日18時56分至19時54分許，接續匯款12萬16元至右列帳戶內。 郵局帳號000-00000000000000號帳戶 ①109年5月18日19時至20時10分許。 ②新北市○○區○○路00號安泰銀行蘆洲分行。 ③提領完畢。 ①證人即告訴人子○○於警詢中證述（少連偵字第359號卷㈠第441-443頁）。 ②左列金融機構交易往來明細1份（少連偵字第416號卷㈡第67頁）。 ③提領款項監視錄影畫面截圖10張（少連偵字第359號卷㈠第123頁、少連偵字第416號卷㈡第17、20-21頁編號31-33、40-44）。 戊○○犯三人以上共同詐欺取財罪，處有期徒刑1年4月。如附表八編號9、附表九編號13、14所示之物沒收。      ①車手：戊○○ ②把風、協助傳達提款指令：巳○○ ③交水、開車搭載共犯前往：林聖貿  戊○○、巳○○、林聖貿各自取得犯罪所得：12萬16元8%3=3,200元 7 丁追加起訴書附表一編號24 Ｃ○○ 109年5月13日16時15分許，撥打電話予Ｃ○○，冒充「合記書局」、台中郵局總局人員，佯稱因匯款資訊有誤，須依指示操作自動櫃員機取消云云，致其陷於錯誤，於109年5月14日0時20分至22分許，接續匯款9萬6,978元至右列帳戶內。 台新銀行帳號000-00000000000000號帳戶 ①109年5月14日0時51分至55分許。 ②新北市○○區○○路00號合作金庫銀行蘆洲分行。 ③提領5筆共計9萬6,000元。 ①證人即告訴人Ｃ○○於警詢中證述（少連偵字第359號卷㈠第445-447頁）。 ②左列金融機構交易往來明細1份（少連偵字第416號卷㈡第117頁）。 ③路口及提領款項監視錄影畫面截圖10張（少連偵字第359號卷㈠第113、193-195頁、少連偵字第416號卷㈡第9-10頁編號7-11）。 戊○○犯三人以上共同詐欺取財罪，處有期徒刑1年3月。如附表八編號9、附表九編號13、14所示之物沒收。      ①車手：戊○○ ②把風、協助傳達提款指令：巳○○ ③交水、開車搭載共犯前往：林聖貿  戊○○、巳○○、林聖貿各自取得犯罪所得：9萬,6000元8%3=2,560元 8 丁追加起訴書附表一編號26 （至於原丁追加起訴書附表一編號25部分另為免訴判決） 卯○○ 109年5月13日22時許，撥打電話予卯○○，冒充「金石堂」網路書店人員、中國信託銀行臺北總部主管，佯稱誤設其為經銷商，須依指示操作網路銀行取消云云，致其陷於錯誤，於109年5月14日0時8分許，匯款9萬3,999元至右列帳戶內。 臺灣新光銀行帳號000-0000000000000號帳戶 ①109年5月14日0時10分至14分許。 ②新北市○○區○○路00號蘆洲郵局。 ③提領完畢。 ①證人即告訴人卯○○於警詢中證述（少連偵字第359號卷㈠第455-459頁）。 ②左列金融機構交易往來明細1份（少連偵字第416號卷㈡第113頁）。 ③提領款項監視錄影畫面截圖4張（少連偵字第416號卷㈡第7-8頁編號3-6）。 戊○○犯三人以上共同詐欺取財罪，處有期徒刑1年3月。如附表八編號9、附表九編號13、14所示之物沒收。      ①車手：戊○○ ②把風、協助傳達提款指令：巳○○ ③交水、開車搭載共犯前往：林聖貿  戊○○、巳○○、林聖貿各自取得犯罪所得：9萬3,999元8%3=2,506元 9 丁追加起訴書附表一編號27（併案意旨書B附表編號5） Ｏ○○ 109年5月18日17時22分許，撥打電話予Ｏ○○，冒充拍賣網站人員、郵局客服人員，佯稱因拍賣網站系統異常，誤設其為高級會員，須依指示操作自動櫃員機取消云云，致其陷於錯誤，於109年5月18日18時2分許，匯款2萬9,985元至右列帳戶內。 玉山銀行帳號000-0000000000000號帳戶 ①109年5月18日18時12分至14分許。 ②新北市○○區○○路00號安泰銀行蘆洲分行。 ③提領3筆共計6萬元。 ①證人即告訴人Ｏ○○於警詢中證述（少連偵字第359號卷㈠第469-471頁）。 ②左列金融機構交易往來明細1份（少連偵字第359號卷㈡第27頁）。 ③提領款項監視錄影畫面截圖5張（少連偵字第359號卷㈠第119頁、少連偵字第416號卷㈡第13-14頁編號21-23）。 戊○○犯三人以上共同詐欺取財罪，處有期徒刑1年2月。如附表八編號9、附表九編號13、14所示之物沒收。      ①車手：戊○○ ②把風、協助傳達提款指令：巳○○ ③交水、開車搭載共犯前往：林聖貿  戊○○、巳○○、林聖貿各自取得犯罪所得：2萬9,985元8%3=799元 10 丁追加起訴書附表一編號28（併案意旨書B附表編號4） Ｉ○○ 109年5月18日前某時，以臉書暱稱「蘇子騰」刊登販售筆記型電腦之訊息，再以LINE帳號「Koyt6」向Ｉ○○佯稱購買電腦須先付款云云，致其陷於錯誤，於109年5月18日19時11分許，匯款2萬元至右列帳戶內。 玉山銀行帳號000-0000000000000號帳戶 戊○○、巳○○、林聖貿3人一組依指示前往提領，然編號10-12經警示凍結，故無犯罪所得。 ①證人即告訴人Ｉ○○於警詢中證述（少連偵字第359號卷㈠第473-474頁）。 ②左列金融機構交易往來明細1份（少連偵字第359號卷㈡第27頁）。 戊○○犯三人以上共同詐欺取財罪，處有期徒刑1年1月。如附表八編號9、附表九編號13、14所示之物沒收。 11 丁追加起訴書附表一編號29（併案意旨書B附表編號1） ａ○○ 109年5月18日19時20分許前某時，以臉書暱稱「蘇子騰」刊登販售電腦之訊息，再以LINE帳號「Koyt6」向Ｉ○○佯稱購買電腦須先付款云云，致其陷於錯誤，於109年5月18日19時20分許，匯款2萬元至右列帳戶內。 玉山銀行帳號000-0000000000000號帳戶  ①證人即告訴人ａ○○於警詢中證述（少連偵字第359號卷㈠第461-463頁）。 ②左列金融機構交易往來明細1份（少連偵字第359號卷㈡第27頁）。 戊○○犯三人以上共同詐欺取財罪，處有期徒刑1年1月。如附表八編號9、附表九編號13、14所示之物沒收。 12 丁追加起訴書附表一編號30（併案意旨書B附表編號3） Ｖ○○ 109年5月18日17時30分許前某時，以臉書暱稱「蘇子騰」刊登販售全新筆記型電腦之訊息，再向Ｉ○○佯稱購買電腦須先付訂金云云，致其陷於錯誤，於109年5月18日19時33分許，匯款1萬元至右列帳戶內（追加起訴書未記載金額應予更正）。 玉山銀行帳號000-0000000000000號帳戶  ①證人即告訴人Ｖ○○於警詢中證述（少連偵字第359號卷㈠第465-467頁）。 ②左列金融機構交易往來明細1份（少連偵字第359號卷㈡第27頁）。 戊○○犯三人以上共同詐欺取財罪，處有期徒刑1年1月。如附表八編號9、附表九編號13、14所示之物沒收。 13 丁追加起訴書附表一編號31 地○○ 109年5月21日21時17分許，撥打電話予地○○，冒充「101原創服飾店」、永豐銀行客服人員，佯稱誤設其為批撥商，須依指示操作網路銀行取消云云，致其陷於錯誤，於109年5月21日22時15分許，匯款4萬9,885元至右列帳戶內。 郵局帳號000-00000000000000號帳戶 ①109年5月21日22時28分至30分許。 ②新北市○○區○○○路0號B1土地銀行蘆洲捷運徐匯廣場分行。 ③提領3筆共計4萬9,000元。 ①證人即告訴人地○○於警詢中證述（少連偵字第359號卷㈠第475-479頁）。 ②左列金融機構交易往來明細1份（少連偵字第416號卷㈡第95頁）。 ③提領款項監視錄影畫面截圖7張（少連偵字第359號卷㈠第157頁、少連偵字第416號卷㈡第34-35頁編號83-85）。 戊○○犯三人以上共同詐欺取財罪，處有期徒刑1年2月。如附表八編號9、附表九編號13、14所示之物沒收。      ①車手：戊○○ ②把風、協助傳達提款指令：巳○○ ③交水、開車搭載共犯前往：林聖貿  戊○○、巳○○、林聖貿各自取得犯罪所得：4萬9,000元8%3=1,306元 14 丁追加起訴書附表一編號32 黃○○ 109年5月18日19時許，撥打電話予黃○○，冒充「86小舖」、台北富邦銀行人員，佯稱誤設其為經銷商，須依指示操作自動櫃員機取消云云，致其陷於錯誤，於109年5月18日19時33分許，匯款7,985元至右列帳戶內。 中國信託銀行帳號000-000000000000號帳戶 ①109年5月18日19時46分許。 ②新北市○○區○○路00號安泰銀行蘆洲分行。 ③提領1筆8,000元。 ①證人即告訴人黃○○於警詢中證述（少連偵字第359號卷㈠第481-484頁）。 ②左列金融機構交易往來明細1份（少連偵字第416號卷㈡第162頁）。 ③提領款項監視錄影畫面截圖1張（少連偵字第416號卷㈡第19頁編號39）。 戊○○犯三人以上共同詐欺取財罪，處有期徒刑1年1月。如附表八編號9、附表九編號13、14所示之物沒收。      ①車手：戊○○ ②把風、協助傳達提款指令：巳○○ ③交水、開車搭載共犯前往：林聖貿  戊○○、巳○○、林聖貿各自取得犯罪所得：7,985元8%3=212元 15 丁追加起訴書附表一編號33 Ｇ○○ 109年5月18日20時48分許，撥打電話予Ｇ○○，冒充「生活工場」人員、中國信託銀行行員，佯稱因門市信用卡系統異常致其個資遭開啟，須依指示操作網路銀行關閉云云，致其陷於錯誤，於109年5月18日22時8分至9分許，接續匯款6萬8,112元至右列帳戶內。 郵局帳號000-00000000000000號帳戶 ①109年5月18日22時13分至15分許。 ②新北市○○區○○路00號蘆洲郵局。 ③提領2筆共計6萬7,000元。 ①證人即告訴人Ｇ○○於警詢中證述（少連偵字第359號卷㈠第493-499頁）。 ②左列金融機構交易往來明細1份（少連偵字第416號卷㈡第91頁）。 ③提領款項監視錄影畫面截圖2張（少連偵字第416號卷㈡第28頁編號64-65）。 戊○○犯三人以上共同詐欺取財罪，處有期徒刑1年3月。如附表八編號9、附表九編號13、14所示之物沒收。      ①車手：戊○○ ②把風、協助傳達提款指令：巳○○ ③交水、開車搭載共犯前往：林聖貿  戊○○、巳○○、林聖貿各自取得犯罪所得：6萬7,000元8%3=1,786元 16 丁追加起訴書附表一編號34 Ｄ○○ 109年5月18日20時49分許前某時，以臉書帳號「吳宣易」刊登販售手機之訊息，再以LINE向Ｄ○○佯稱購買手機須先付款云云，致其陷於錯誤，於109年5月18日21時44分許，匯款1萬3,000元至右列帳戶內。 郵局帳號000-00000000000000號帳戶 ①109年5月18日22時3分許。 ②新北市○○區○○路00號蘆洲郵局。 ③提領1筆1萬3,000元。 ①證人即告訴人Ｄ○○於警詢中證述（少連偵字第359號卷㈠第501-505頁）。 ②左列金融機構交易往來明細1份（少連偵字第416號卷㈡第91頁）。 ③提領款項監視錄影畫面截圖1張（少連偵字第416號卷㈡第27頁編號63）。 戊○○犯三人以上共同詐欺取財罪，處有期徒刑1年2月。如附表八編號9、附表九編號13、14所示之物沒收。      ①車手：戊○○ ②把風、協助傳達提款指令：巳○○ ③交水、開車搭載共犯前往：林聖貿  戊○○、巳○○、林聖貿各自取得犯罪所得：1萬3,000元8%3=346元 17 丁追加起訴書附表一編號35 丁○○ 109年5月21日16時48分許，撥打電話予丁○○，冒充銀行行員，佯稱誤設其為分期付款，須依指示操作自動櫃員機取消云云，致其陷於錯誤，於109年5月21日17時17分許，匯款2萬9,985元至右列帳戶內。 郵局帳號000-00000000000000號帳戶 ①109年5月21日17時27分至28分許。 ②新北市○○區○○路00號蘆洲郵局。 ③提領2筆共計2萬9,000元。 ①證人即告訴人丁○○於警詢中證述（少連偵字第359號卷㈠第507-511頁）。 ②左列金融機構交易往來明細1份（少連偵字第416號卷㈡第87頁）。 ③提領款項監視錄影畫面截圖6張（少連偵字第359號卷㈠第127頁、少連偵字第416號卷㈡第32-33頁編號78-79）。 戊○○犯三人以上共同詐欺取財罪，處有期徒刑1年2月。如附表八編號9、附表九編號13、14所示之物沒收。      ①車手：戊○○ ②把風、協助傳達提款指令：巳○○ ③交水、開車搭載共犯前往：林聖貿  戊○○、巳○○、林聖貿各自取得犯罪所得：2萬9,000元8%3=773元 18 丁追加起訴書附表一編號36 Ｆ○○ 109年5月20日19時50分許，撥打電話予Ｆ○○，冒充「86小舖」店員、兆豐銀行人員，佯稱因其簽收錯誤導致重複扣款，須依指示操作自動櫃員機取消云云，致其陷於錯誤，於109年5月21日17時12分許，接續匯款6萬9,108元（追加起訴書僅記載3萬9,985元，同一次遭詐騙而匯款之2萬9,123元部分，為起訴效力所及）至右列帳戶內。 中國信託銀行帳號000-000000000000號帳戶 ①109年5月21日17時24分至19時13分許。 ②新北市○○區○○路00號蘆洲郵局、地點不詳、新北市○○區○○○路0號B1土地銀行蘆洲捷運徐匯廣場分行。 ③提領5筆共計6萬9,000元（追加起訴書漏載2筆共2萬9,000元）。 ①證人即被害人Ｆ○○於警詢中證述（少連偵字第359號卷㈠第513-521頁）。 ②左列金融機構交易往來明細1份（少連偵字第416號卷㈡第167頁）。 ③路口及提領款項監視錄影畫面截圖12張（少連偵字第359號卷㈠第159、191頁、少連偵字第416卷㈡第32-33頁編號76-77、80）。 ④被害人提出之兆豐國際商業銀行存摺封面及內頁明細1份（本院訴字第311號卷第131-133頁）。 戊○○犯三人以上共同詐欺取財罪，處有期徒刑1年3月。如附表八編號9、附表九編號13、14所示之物沒收。      ①車手：戊○○ ②把風、協助傳達提款指令：巳○○ ③交水、開車搭載共犯前往：林聖貿  戊○○、巳○○、林聖貿各自取得犯罪所得：6萬9,000元8%3=1,840元 19 丁追加起訴書附表一編號37 甲○○ 109年5月21日16時28分許，撥打電話予甲○○，冒充網路購物客服人員、銀行客服人員，佯稱誤設其為高級會員，須依指示操作自動櫃員機取消云云，致其陷於錯誤，於109年5月22日2時12分至13分許，接續匯款11萬8,940元至右列帳戶內。 中國信託銀行帳號000-000000000000號帳戶 ①109年5月22日02時13分至14分許。 ②新北市○○區○○○路0號B1土地銀行蘆洲捷運徐匯廣場分行。 ③提領7筆共計11萬8,000元。 ①證人即告訴人甲○○於警詢中證述（少連偵字第359號卷㈠第523-531頁）。 ②左列金融機構交易往來明細1份（少連偵字第416號卷㈡第168頁）。 ③提領款項監視錄影畫面截圖7張（少連偵字第416號卷㈡第35-37頁編號87-93）。 戊○○犯三人以上共同詐欺取財罪，處有期徒刑1年4月。如附表八編號9、附表九編號13、14所示之物沒收。      ①車手：戊○○ ②把風、協助傳達提款指令：巳○○ ③交水、開車搭載共犯前往：林聖貿  戊○○、巳○○、林聖貿各自取得犯罪所得：11萬8,000元8%3=3,146元 20 丁追加起訴書附表一編號38 亥○○ 109年5月21日21時許，撥打電話予亥○○，冒充「ORBIS」、台新銀行客服人員，佯稱因員工作業疏失導致重複下單，須依指示操作自動櫃員機取消云云，致其陷於錯誤，於109年5月21日21時18分至23分許，接續匯款3萬1,962元至右列帳戶內。 中國信託銀行帳號000-000000000000號帳戶 ①109年5月21日21時29分至30分許。 ②新北市○○區○○○路0號B1土地銀行蘆洲捷運徐匯廣場分行。 ③提領2筆共計3萬2,000元。 ①證人即告訴人亥○○於警詢中證述（少連偵字第359號卷㈠第533-537頁）。 ②左列金融機構交易往來明細1份（少連偵字第416號卷㈡第167-168頁）。 ③提領款項監視錄影畫面截圖2張（少連偵字第416號卷㈡第33-34頁編號81-82）。 戊○○犯三人以上共同詐欺取財罪，處有期徒刑1年2月。如附表八編號9、附表九編號13、14所示之物沒收。      ①車手：戊○○ ②把風、協助傳達提款指令：巳○○ ③交水、開車搭載共犯前往：林聖貿  戊○○、巳○○、林聖貿各自取得犯罪所得：3萬1,962元8%3=852元 21 丁追加起訴書附表一編號39 ｂ○○ ○ 109年5月31日10時許，撥打電話予ｂ○○○，冒充其親友，佯稱投資做生意欲借款云云，致其陷於錯誤，於109年6月2日14時10分許，匯款18萬元至右列帳戶內。 郵局帳號000-00000000000000號帳戶 ①109年6月2日14時23分至42分許。 ②新北市○○區○○街000號國泰世華銀行全聯蘆洲忠義店。 ③提領8筆共計15萬元，及跨行轉帳1筆2萬9,900元（共17萬9,900元）。 ①證人即告訴人ｂ○○○於警詢中證述（少連偵字第359號卷㈠第539-541頁）。 ②左列金融機構交易往來明細1份（少連偵字第416號卷㈡第103頁）。 ③路口及提領款項監視錄影畫面截圖15張（少連偵字第359號卷㈠第155、227頁、少連偵字第416號卷㈠第40頁、卷㈡第38-40頁編號94-101）。 戊○○犯三人以上共同詐欺取財罪，處有期徒刑1年5月。      ①車手：戊○○ ②把風、協助傳達提款指令：巳○○ ③交水、開車搭載共犯前往：林聖貿  戊○○、巳○○、林聖貿各自取得犯罪所得：17萬9,900元8%3=4,797元 22 丁追加起訴書附表一編號40 未○○ 於109年6月1日18時許，撥打電話予未○○，冒充其親友，佯稱投資做生意欲借款云云，致其陷於錯誤，於109年6月2日16時30分許，匯款10萬元至右列帳戶內。 郵局帳號000-00000000000000號帳戶 戊○○、巳○○、林聖貿3人一組依指示前往提領，然經通報為警示帳戶而圈存，故無犯罪所得。 ①證人即告訴人未○○於警詢中證述（少連偵字第359號卷㈠第543-545頁）。 ②左列金融機構交易往來明細1份（少連偵字第416號卷㈡第103頁）。 戊○○犯三人以上共同詐欺取財罪，處有期徒刑1年1月。 23 丁追加起訴書附表一編號41 （併案意旨書C附表編號3） Ｊ○○ 109年5月17日15時53分許，撥打電話予Ｊ○○，冒充「101原創」售衣網站員工、郵局客服人員，佯稱誤設其為高級會員，須依指示操作自動櫃員機取消云云，致其陷於錯誤，於109年5月17日17時22分許，匯款2萬9,985元至右列帳戶內。 彰化銀行帳號000-00000000000000號帳戶 ①109年5月17日17時28分至29分許。 ②新北市○○區○○路0段000號土地銀行泰山分行。 ③提領2筆共計3萬元。 ①證人即告訴人Ｊ○○於警詢中證述（少連偵字第359號卷㈠第547-551頁）。 ②左列金融機構交易往來明細1份（少連偵字第416號卷㈡第132頁）。 ③提領款項監視錄影畫面截圖（少連偵字第375號卷㈠第15頁背面）。 ④高雄縣仁武鄉農會存摺封面及內頁明細1份、自動櫃員機交易明細表1張（少連偵字第359號卷㈠第555、557、561-563頁）。 戊○○犯三人以上共同詐欺取財罪，處有期徒刑1年2月。如附表八編號9、附表九編號13、14所示之物沒收。      ①車手：戊○○ ②把風、協助傳達提款指令：巳○○ ③交水、開車搭載共犯前往：林聖貿  戊○○、巳○○、林聖貿各自取得犯罪所得：2萬9,985元8%3=799元 24 丁追加起訴書附表一編號42（併案意旨書C附表編號1） 庚○○ 109年5月14日17時1分許，撥打電話予庚○○，冒充「MOMO購物」客服人員、第一銀行客服主任，佯稱誤設其為經銷商，須依指示操作網路銀行取消云云，致其陷於錯誤，於109年5月17日14時19分許，匯款5萬元至右列帳戶內。 彰化銀行帳號 000-00000000 000000號帳戶 ①109年5月17日14時23分至24分許。 ②新北市○○區○○路0段000號土地銀行泰山分行。 ③提領3筆共計5萬元。 ①證人即告訴人庚○○於警詢中證述（少連偵字第359號卷㈠第565-566頁）。 ②左列金融機構交易往來明細1份（少連偵字第416號卷㈡第132頁）。 ③轉帳交易明細1張（少連偵字第359號卷㈠第569頁）。 戊○○犯三人以上共同詐欺取財罪，處有期徒刑1年3月。如附表八編號9、附表九編號13、14所示之物沒收。      ①車手：戊○○ ②把風、協助傳達提款指令：巳○○ ③交水、開車搭載共犯前往：林聖貿  戊○○、巳○○、林聖貿各自取得犯罪所得：5萬元8%3=1,333元 25 丁追加起訴書附表一編號43 （併案意旨書C附表編號5） 癸○○ 109年5月17日16時45分許，撥打電話予癸○○，冒充網路賣家、玉山銀行客服人員，佯稱誤設其為會員，須依指示操作網路銀行取消云云，致其陷於錯誤，於109年5月17日17時許，匯款1萬9,123元至右列帳戶內。 彰化銀行帳號000-00000000000000號帳戶 ①109年5月17日17時6分許。 ②新北市○○區○○路0段000號土地銀行泰山分行。 ③提領1筆1萬9,000元。 ①證人即告訴人癸○○於警詢中證述（少連偵字第359號卷㈠第573-576頁）。 ②左列金融機構交易往來明細1份（少連偵字第416號卷㈡第132頁）。 ③玉山銀行存摺封面及內頁明細、轉帳交易明細各1份（少連偵字第359號卷㈠第577-578頁）。 戊○○犯三人以上共同詐欺取財罪，處有期徒刑1年2月。如附表八編號9、附表九編號13、14所示之物沒收。      ①車手：戊○○ ②把風、協助傳達提款指令：巳○○ ③交水、開車搭載共犯前往：林聖貿  戊○○、巳○○、林聖貿各自取得犯罪所得：1萬9,000元8%3=506元 26 丁追加起訴書附表一編號44 （併案意旨書C附表編號2） 酉○○ 109年5月16日21時許，撥打電話予酉○○，冒充「金石堂」客服人員、郵局人員，佯稱因內部操作錯誤造成其損失，須依指示操作自動櫃員機取消云云，致其陷於錯誤，於109年5月16日23時17分許，匯款2萬9,985元至右列帳戶內。 彰化銀行帳號000-00000000000000號帳戶 ①109年5月16日23時34分至35分許。 ②新北市○○區○○路00號蘆洲郵局。 ③提領2筆共計3萬元。 ①證人即告訴人酉○○於警詢中證述（少連偵字第359號卷㈠第583-587頁）。 ②左列金融機構交易往來明細1份（少連偵字第416號卷㈡第132頁）。 ③提領款項監視錄影畫面截圖2張（少連偵字第416號卷㈡第10-11頁編號12-13）。 戊○○犯三人以上共同詐欺取財罪，處有期徒刑1年2月。如附表八編號9、附表九編號13、14所示之物沒收。      ①車手：戊○○ ②把風、協助傳達提款指令：巳○○ ③交水、開車搭載共犯前往：林聖貿  戊○○、巳○○、林聖貿各自取得犯罪所得：2萬9,985元8%3=799元 27 丁追加起訴書附表一編號45 （併案意旨書C附表編號6） Ｌ○○ 109年5月17日19時30分許，撥打電話予Ｌ○○，冒充「奇摩拍賣」賣家、銀行客服人員，佯稱因超商店員疏失致重複下訂，須依指示操作自動櫃員機取消云云，致其陷於錯誤，於109年5月17日20時18分許，匯款2萬9,924元至右列帳戶內。 彰化銀行帳號000-00000000000000號帳戶 ①109年5月17日20時25分至26分許。 ②新北市○○區○○路0段000○000號合庫商銀泰山分行。 ③提領2筆共計2萬9,000元。 ①證人即告訴人Ｌ○○於警詢中證述（少連偵字第359號卷㈠第589-591頁）。 ②左列金融機構交易往來明細1份（少連偵字第416號卷㈡第132-133頁）。 ③遠東國際商業銀行存摺封面及內頁明細截圖2張（少連偵字第359號卷㈠第592頁）。 戊○○犯三人以上共同詐欺取財罪，處有期徒刑1年2月。如附表八編號9、附表九編號13、14所示之物沒收。      ①車手：戊○○ ②把風、協助傳達提款指令：巳○○ ③交水、開車搭載共犯前往：林聖貿  戊○○、巳○○、林聖貿各自取得犯罪所得：2萬9,000元8%3=773元 28 丁追加起訴書附表一編號46 （併案意旨書C附表編號4） 宙○○ 109年5月17日16時29分許，撥打電話予宙○○，冒充「奇摩購物」、中國信託客服人員，佯稱誤設其為高級會員，須依指示操作自動櫃員機取消云云，致其陷於錯誤，於109年5月17日20時35分許，匯款1萬9,985元至右列帳戶內。 彰化銀行帳號000-00000000000000號帳戶 ①109年5月17日20時41分許。 ②新北市○○區○○路0段000號土地銀行泰山分行。 ③提領1筆2萬元。 ①證人即告訴人宙○○於警詢中證述（少連偵字第359號卷㈠第601-604頁）。 ②左列金融機構交易往來明細1份（少連偵字第416號卷㈡第133頁）。 ③存摺封面及內頁明細1份（少連偵字第359號卷㈠第599頁）。 戊○○犯三人以上共同詐欺取財罪，處有期徒刑1年2月。如附表八編號9、附表九編號13、14所示之物沒收。      ①車手：戊○○ ②把風、協助傳達提款指令：巳○○ ③交水、開車搭載共犯前往：林聖貿  戊○○、巳○○、林聖貿各自取得犯罪所得：1萬9,985元8%3=532元 
【附表七】：（109年度偵字第23813、29483號，即戊追加起訴
書附表，本院審理案號：111年度金訴字第358號）
編號 起訴書 /追加起訴書附表編號 告訴人或被害人 詐騙集團使用之手法及受害金額 詐欺款項匯入之人頭帳戶 提領時間、地點、金額 證據資料 主文欄      各被告參與之角色  犯罪所得 1 戊追加起訴書附表編號4 李麗玉 109年6月2日13時19分許，撥打電話予李麗玉，冒充其親友，佯稱急需用錢云云，致其陷於錯誤，於109年6月3日14時32分許，匯款10萬元至右列帳戶內。 中國信託銀行帳號000-000000000000號帳戶 ①109年6月3日15時34分許。 ②新北市○○區○○路0段00號中國信託銀行北新莊銀行。 ③提領1筆10萬元。 ①證人即被害人李麗玉於警詢中證述（偵字第29483號卷㈠第61-62頁）。 ②左列金融機構交易往來明細1份（偵字第29483號卷㈡第117頁）。 ③提領款項監視錄影畫面截圖1張（偵字第29483號卷㈠第107頁） ④合作金庫商業銀行匯款申請書代收入傳票1張（偵字第29483號卷㈠第116頁）。 戊○○犯三人以上共同詐欺取財罪，處有期徒刑1年4月。      ①車手：戊○○ ②把風、協助傳達提款指令：巳○○ ③交水、開車搭載共犯前往：林聖貿  戊○○、巳○○、林聖貿各自取得犯罪所得：10萬元8%3=2,666元 2 戊追加起訴書附表編號5 張慶華 109年6月2日某時，撥打電話予張慶華，冒充其友人，佯稱急需用錢云云，致其陷於錯誤，於109年6月2日12時46分許，匯款3萬元至右列帳戶內。 郵局帳號000-00000000000000號帳戶 ①109年6月2日12時51分至52分許。 ②新北市○○區○○街000號蘆洲區農會。 ③提領2筆共計3萬元。 ①證人即告訴人張慶華於警詢中證述（偵字第29483號卷㈠第63-65頁）。 ②左列金融機構交易往來明細1份（偵字第29483號卷㈡第103頁）。 ③提領款項監視錄影畫面截圖5張（偵字第29483號卷㈡第39頁正反面） ④存摺內頁明細1份、對話紀錄及通話紀錄截圖共5張（偵字第29483號卷㈠第149-152頁）。 戊○○犯三人以上共同詐欺取財罪，處有期徒刑1年2月。      ①車手：戊○○ ②把風、協助傳達提款指令：巳○○ ③交水、開車搭載共犯前往：林聖貿  戊○○、巳○○、林聖貿各自取得犯罪所得：3萬元8%3=800元 3 戊追加起訴書附表編號6 吳秋蘭 109年6月2日9時53分許，撥打電話予吳秋蘭，冒充其友人，佯稱急需用錢云云，致其陷於錯誤，於109年6月2日14時28分許，匯款3萬元至右列帳戶內。 郵局帳號000-00000000000000號帳戶 ①109年6月2日14時45分至46分許。 ②新北市○○區○○街000號全聯蘆洲忠義店。 ③提領2筆共計3萬元。 ①證人即告訴人吳秋蘭於警詢中證述（偵字第29483號卷㈠第66-68頁）。 ②左列金融機構交易往來明細1份（偵字第29483號卷㈡第103頁）。 ③提領款項監視錄影畫面截圖2張（偵字第29483號卷㈡第40頁反面） ④郵局存摺封面1份、網路轉帳交易明細及通話紀錄截圖共4張（偵字第29483號卷㈠第161-162頁）。 戊○○犯三人以上共同詐欺取財罪，處有期徒刑1年2月。      ①車手：戊○○ ②把風、協助傳達提款指令：巳○○ ③交水、開車搭載共犯前往：林聖貿  戊○○、巳○○、林聖貿各自取得犯罪所得：3萬元8%3=800元 4 戊追加起訴書附表編號7 王南菊 109年6月1日15時許，撥打電話予王南菊，冒充其親友，佯稱急需用錢云云，致其陷於錯誤，於109年6月3日12時許，匯款5萬元至右列帳戶內。 第一銀行帳號000-00000000000號帳戶 ①109年6月3日13時15分至17分許。 ②新北市○○區○○路0段0號B1全聯新莊中港店。 ③提領3筆共計4萬9,000元。 ①證人即告訴人王南菊於警詢中證述（偵字第29483號卷㈠第69-71頁）。 ②左列金融機構交易往來明細1份（偵字第29483號卷㈡第122頁）。 ③中國信託銀行存摺封面1份（偵字第29483號卷㈠第169頁）。 戊○○犯三人以上共同詐欺取財罪，處有期徒刑1年3月。      ①車手：戊○○ ②把風、協助傳達提款指令：巳○○ ③交水、開車搭載共犯前往：林聖貿  戊○○、巳○○、林聖貿各自取得犯罪所得：4萬9,000元8%3=1,306元 5 戊追加起訴書附表編號8 吳錦鳳 109年6月3日13時許，撥打電話予吳錦鳳，冒充其友人，佯稱急需用錢云云，致其陷於錯誤，於109年6月3日13時24分許，匯款6萬元至右列帳戶內。 第一銀行帳號000-00000000000號帳戶 ①109年6月3日14時35分至109年6月4日11時3分許。 ②新北市○○區○○路000號第一銀行幸福分行、新北市○○區○○路00號新莊化成路郵局。 ③提領3筆共計6萬元。 ①證人即告訴人吳錦鳳於警詢中證述（偵字第29483號卷㈠第72-73頁）。 ②左列金融機構交易往來明細1份（偵字第29483號卷㈡第122頁）。 ③提領款項監視錄影畫面截圖2張（偵字第29483號卷㈠第102、110頁） ④郵政跨行匯款申請書1張、對話紀錄截圖2張（偵字第29483號卷㈠第172、173頁）。 戊○○犯三人以上共同詐欺取財罪，處有期徒刑1年3月。      ①車手：戊○○ ②把風、協助傳達提款指令：巳○○ ③交水、開車搭載共犯前往：林聖貿  戊○○、巳○○、林聖貿各自取得犯罪所得：6萬元8%3=1,600元 
【附表八】：被告戊○○109年5月26日之扣案物
編 號 物品 卷證出處 備註 1 郵局帳號000-00000000000000號金融卡1張 新北市政府警察局三重分局扣押物品目錄表（偵字第20022號卷第125頁） 編號1-8為人頭帳戶資料 2 中國信託銀行帳號000-000000000000號金融卡1張   3 台新銀行帳號000-00000000000000號金融卡1張   4 台新銀行帳號000-00000000000000號金融卡1張   5 郵局帳號000-00000000000000號金融卡1張   6 郵局帳號000-00000000000000號金融卡1張   7 兆豐銀行帳號000-000000000000000號金融卡1張   8 台新銀行帳號000-00000000000000號金融卡1張   9 iPhone手機（含SIM卡）1支（IMEI：000000000000000、00000000000000） 新北市政府警察局三重分局扣押物品目錄表（偵字第20022號卷第137頁） 被告戊○○所使用之聯絡工具。 10 現金新臺幣14萬元  被告戊○○所持有之洗錢財物（洗錢防制法第18條第2項）。  
【附表九】：被告戊○○109年5月27日之扣案物
編 號 物品 卷證出處 備註 1 土地銀行帳號000-000000000000號金融卡1張 新北市政府警察局三重分局扣押物品目錄表（偵字第20022號卷第147-149頁） 編號1-12為人頭帳戶及證件資料 2 台新銀行帳號000-00000000000000號金融卡1張   3 彰化銀行帳號000-00000000000000號金融卡1張   4 玉山銀行帳號000-0000000000000號金融卡1張   5 郵局帳號000-00000000000000號金融卡1張   6 郵局帳號000-00000000000000號「存摺」1本  編號6之帳戶有用於附表四編號1-3提款使用 7 玉山銀行帳號000-0000000000000號「存摺影本」1張  編號7之帳戶有用於附表三編號10提款使用 8 郵局帳號000-00000000000000號存摺影本1張   9 國泰世華銀行帳號000-000000000000號存摺影本1張   10 中國信託銀行（扣押物品目錄表誤載為兆豐銀行）帳號000-000000000000號「存摺影本」1張  編號10之帳戶有用於附表三編號11提款使用 11 簡昱蓁身分證及健保卡影本1張   12 胡紹怡身分證影本1張   13 ASUS筆記型電腦（含電源線）1台  編號13、14為戊○○用以操作、測試人頭帳戶提款卡使用 14 ADATA隨身碟1個   
【附表十】：共同被告巳○○109年5月26日之扣案物
編 號 物品 卷證出處 備註 1 iPhone手機（含SIM卡）1支（IMEI：000000000000000、000000000000000） 新北市政府警察局三重分局扣押物品目錄表（偵字第20022號卷第127-129頁） 被告巳○○所有，於109年5月26日前用與詐欺集團成員聯繫所用之工具 2 華南銀行帳號000-000000000000號金融卡1張  編號2-12為人頭帳戶及證件資料 3 郵局帳號000-00000000000000號金融卡1張   4 玉山銀行帳號000-0000000000000號存摺影本1張   5 臺灣中小企業銀行帳號000-00000000000號存摺影本1張   6 郵局帳號000-00000000000000號存摺影本1張   7 第一銀行帳號000-00000000000號存摺影本1張   8 華南銀行帳號000-000000000000號存摺影本1張   9 合作金庫銀行帳號000-0000000000000號存摺影本1張   10 兆豐銀行帳號000-00000000000號存摺影本1張   11 羅美玲身分證及健保卡影本1張   12 彭榆晏身分證影本（正反面）2張   
【附表十一】：共同被告林聖貿109年5月26日之扣案物
編 號 物品 卷證出處 備註 1 郵局帳號000-00000000000000號存摺1本 新北市政府警察局三重分局扣押物品目錄表（偵字第20022號卷第157-161頁） 編號1-19為人頭帳戶資料 2 郵局帳號000-00000000000000號金融卡1張   3 國泰世華銀行帳號000-000000000000號存摺1本   4 國泰世華銀行帳號000-000000000000號金融卡1張   5 台新銀行帳號000-00000000000000號存摺1本   6 台新銀行帳號000-00000000000000號金融卡1張   7 國泰世華銀行帳號000-000000000000號存摺1本   8 國泰世華銀行帳號000-000000000000號金融卡1張   9 台新銀行帳號000-00000000000000號存摺1本   10 台新銀行帳號000-00000000000000號金融卡1張   11 台中銀行帳號000-000000000000號存摺1本   12 台中銀行帳號000-000000000000號金融卡1張   13 台新銀行帳號000-00000000000000號存摺1本   14 台新銀行帳號000-00000000000000號金融卡1張   15 郵局帳號000-00000000000000號存摺1本   16 郵局帳號000-00000000000000號金融卡1張   17 郵局帳號000-00000000000000號存摺1本   18 郵局帳號000-00000000000000號金融卡1張   19 郵局帳號000-00000000000000號存摺1本   20 現金新臺幣19萬元  編號20之現金： ①其中5萬9千元為提領之詐欺款項，暫由共同被告林聖貿保管（含有未據起訴之詐欺款項），尚未上繳詐騙集團即遭員警扣案。 ②其餘13萬1千元則為由共同被告林聖貿所保管，因共同從事車手而尚未分配之報酬。 說明：編號20之款項均為共同被告林聖貿持有支配，已於共同被告林聖貿案件中諭知沒收。　 21 OPPO手機（含SIM卡）1支（IMEI：000000000000000、000000000000000）  與本案無關   22 iPhone手機（含SIM卡）1支（IMEI：000000000000000、000000000000000）  被告林聖貿所有，於109年5月26日以前用與詐欺集團成員聯繫所用之工具